【裁判字號】    94,訴,3019
【裁判日期】    970620
【裁判案由】    期貨交易法等
【裁判全文】
臺灣 高雄地方法院刑事判決              94年度訴字第3019號
公  訴  人  臺灣高雄地方法院檢察署檢察官
被      告  戊○○
            壬○○
共      同
選任辯護人  趙建華律師
上列被告因違反期貨交易法等案件，經檢察官提起公訴（94年度
偵字第17902號），本院判決如下：
    主  文
戊○○、壬○○共同犯常業詐欺取財罪，戊○○處有期徒刑壹年
陸月，減為有期徒刑玖月；壬○○處有期徒刑壹年貳月，減為有
期徒刑柒月，扣案如附表三所示之物均沒收。
    事  實
一、戊○○、壬○○，與宇○○（化名江主管）、丘耀東（化名
    周主管）、陳志偉（化名龍主管）、子○○（化名馬主管）
    、袁惠君、姓名年籍不詳自稱「金主管」之成年男子、「SU
    NNY 」香港籍成年男子、「謝小姐」之成年女子（宇○○、
    丘耀東、陳志偉、子○○均由本院另行審理），共同基於意
    圖為自己不法所有之詐欺犯意聯絡，自民國92年1 月某日起
    至93年9 月間遭查獲前止，共組詐騙集團，分別招攬王祈人
    （業經本院為公訴不受理之判決）、王源成、林永浤、賈友
    財、許乃彤（均由本院另行審理）等人充當人頭負責人，由
    渠等提供身份證件及相關資料設立如附表二所示之空頭公司
    ，並配合至該等空頭公司發呆枯坐，或陪同詐騙集團成員以
    其名義將詐欺所得款項匯往國外，惟仍由宇○○、丘耀東、
    陳志偉、子○○、「金主管」等人擔任實際經營管理者，由
    「SUUNNY」僱用附表一所示詐騙集團之成員，及戊○○、壬
    ○○等人擔任職員，表面上係從事附表二所示之業務，實際
    上係假借經營期貨經理、顧問事業之名義，遂行向客戶詐取
    投資款項之目的，並恃之為常業。渠等利用刊登報紙廣告應
    徵行政人員、會計或記帳助理等職員之方式，吸引他人前往
    面試，宇○○、丘耀東、陳志偉、子○○、袁惠君則於面試
    過程中透過監視器觀看，及參考履歷表決定是否予以錄用，
    錄取後再將新進員工與前開詐騙集團之成員分組，每組一個
    房間，員工不得任意走動至別的房間，如廁前均需先撥打內
    線電話報請櫃臺准許後方可前往，藉以阻止新進員工熟悉公
    司內部作業，正式上班後，員工並未負責任何實際業務，僅
    由上開詐騙集團成員中之一人持外匯換算資料指導新進員工
    練習試算或假意填寫公司帳，俟數日後再由詐騙集團成員充
    當公司員工或投資客，以集體遊說或在新進員工面前點數現
    鈔等方式，佯裝因投資外匯保證金交易而獲鉅額利潤，藉此
    慫恿新進員工一起加入公司期貨買賣，致新進員工因此陷於
    錯誤，紛紛轉為投資客出資投資詐騙集團所虛設未存在之期
    貨交易，另由詐騙集團成員佯稱公司內所設定速撥鍵之電話
    機，可直接撥打該支電話至國外下單，實則所有經設定速撥
    鍵之電話號碼根本未撥接至國外，而係由詐騙集團成員接聽
    ，俟投資客將投資款交付上開公司主管宇○○等人，宇○○
    再將金錢交付會計袁惠君，繼而再由袁惠君安排公司之小姐
    陪同如附表二所示之老總（指人頭負責人），分別以老總之
    名義將詐騙所得款項匯往位於菲律賓之銀行，戶名為「EAS-
    TERN PERSON ENTERPRISE」等之帳戶，詐騙得手後又續向投
    資者佯稱投資已獲利，但尚不得領取，須再加碼投入資金買
    入一定數量之口數，始得領取獲利金額，或詐稱投資失利虧
    損連連為由，告以客戶無法收回其所匯出之款項，卸責於投
    資風險所致，致投資客基於不甘虧損之心理，再投入更多之
    款項，詐騙集團成員因此詐欺得逞，以不詳比例拆帳朋分。
    謀議既定，戊○○即自92年2 月間某日起至93年9 月為警查
    獲止，壬○○則自93年2 月間某日起至93年9 月為警查獲止
    ，除夥同宇○○、丘耀東、陳志偉、子○○、「金主管」、
    「SUNNY 」、「謝小姐」等人外，先後另分別或共同與附表
    一「指認詐騙集團成員」欄所示之人，共同基於意圖為自己
    不法所有之詐欺犯意聯絡，佯裝為如附表一所示公司之員工
    或投資客，戊○○分別使用「雅婷」、「阿欣」、「林慧蘋
    」、「林智霖」、「林小姐」、「郭文軒」、「林穎臻」、
    「林嘉勳」、「林慧霖」、「林瑩琪」等化名，壬○○則使
    用「徐佩玲」、「徐秀雯」、「徐佩琪」、「小英」、「徐
    曉婷」等化名，以上開詐騙手段（詐騙手法及詐騙集團間之
    分工詳如附表一所載），一同或分別慫恿誆騙如附表一所示
    甲○○等人加入期貨投資，致渠等因此陷於錯誤，先後交付
    如附表一所示之金額，戊○○、壬○○等人因而分別或共同
    詐得上開數額之金錢。嗣後該犯罪集團即藉故向被害人佯稱
    因公司內部整修需休假幾天，旋連夜將附表二所示之空頭公
    司遷徙一空，該等空頭公司經營之期間均僅數月，詐騙大筆
    金額後隨即人去樓空，被害人始悉受騙，且追索無著，詐騙
    集團隨即伺機在他處另起爐灶，其間均由「謝小姐」居中聯
    絡戊○○、壬○○至下一個空頭公司上班。嗣於93年9 月21
    日、93年10月7 日，經警先後持本院核發之搜索票前往位於
    屏東縣屏東市○○路248 號5 樓之「寶鼎新業有限公司」及
    宇○○、丘耀東、陳志偉、子○○等人位於屏東市○○○路
    698 號D 棟13樓之共同租屋處執行搜索，並扣得如附表三所
    示宇○○等人所有供渠等為本件犯行所用之物，而查悉上情
    。
二、案經高雄市政府警察局及高雄市政府警察局楠梓分局、新興
    分局報告臺灣高雄地方法院檢察署檢察官偵查起訴。
    理  由
壹、程序方面：
    按被告以外之人於審判外之陳述，雖不符刑事訴訟法第159
    條之1 至第159 條之4 之規定，而經當事人於審判程序同意
    作為證據，法院審酌該言詞陳述或書面陳述作成時之情況，
    認為適當者，亦得為證據；當事人、代理人或辯護人於法院
    調查證據時，知有第159 第1 項不得為證據之情形，而未於
    言詞辯論終結前聲明異議者，視為有前項之同意，刑事訴訟
    法第159 條之5 定有明文。本件所援引之以下各項證據（詳
    後述），固有部分屬傳聞證據，然公訴人、被告及其等之辯
    護人於本院調查證據時，均知有前開第159 第1 項不得為證
    據之情形，且於言詞辯論終結前，均未聲明異議，且本院審
    酌該等證據作成時之狀況，並無違法取證之情事，且無不宜
    作為證據之情形，依前開說明，爰認均有證據能力，合先敘
    明。
貳、實體方面：
一、訊據被告戊○○固坦承曾於富昌、基高、連勝、興旺嘉、寶
    鼎新等公司任職，及認識共同被告宇○○、陳志偉、子○○
    、葉偉文等人，被告壬○○則坦承曾於興旺嘉、寶鼎新公司
    任職，並認識共同被告宇○○、丘耀東、子○○等人，惟被
    告2 人均否認有何常業詐欺犯行，被告戊○○辯稱：伊未曾
    在富利寶公司任職，雖曾指導過天○○、辰○○、地○○、
    徐秋鈴等人計算匯率，但未曾慫恿過任何人去投資地下期貨
    ，伊所任職之上開公司確係從事期貨投資業，即所謂外匯保
    證金交易云云（見本院卷(一)第43頁、卷(四)第54、55頁）；被
    告壬○○則辯以：伊未曾在基高公司任職過，雖有教酉○○
    、卯○○○、午○○等人記帳，但沒有要酉○○等人投資地
    下期貨，伊所任職之上開公司確係從事期貨投資云云（見本
    院卷(一)第43、44頁、卷(四)第59頁）。惟查：
  (一)上開被害人甲○○等人因見附表二所示公司刊登應徵行政人
    員、會計或記帳助理等人員之廣告，前往面試，經錄取後即
    遭分配與詐騙集團成員同一個房間工作，並依規定不得任意
    走動至別的房間，如廁前均需先撥打內線電話報請櫃臺准許
    後方可前往，且正式上班後，並未負責任何實際業務，僅由
    上開詐騙集團成員中之一人持外匯換算資料指導被害人練習
    試算或假意填寫公司帳，俟數日後再由詐騙集團成員佯裝公
    司員工或投資客，以集體遊說或在被害人面前點數現鈔等方
    式，佯裝因投資外匯保證金交易而獲鉅額利潤，藉此慫恿被
    害人一起加入公司期貨買賣，致被害人因此陷於錯誤，紛紛
    轉為投資客出資投資詐騙集團所虛設未存在之期貨交易之事
    實，業據證人即如附表一所示之被害人甲○○等人迭次指證
    明確。又上開被害人因遭詐騙，將金錢交付詐騙集團成員後
    ，詐騙集團確有以附表二所示公司人頭負責人之名義，匯款
    至位於菲律賓之銀行，戶名為「EASTERN PERSON ENTERPRIS
    E 」等帳戶之情，此有華南商業銀行、中國國際商業銀行、
    玉山商業銀行、中國信託商業銀行、中國農民銀行等銀行之
    匯出匯款賣匯水單交易憑證（詳如附表一贓款去向欄所載）
    扣案可資佐證，而被害人遭詐騙集團以前開方式利誘加入投
    資買賣外匯之過程中，所簽訂之合約內容，已足使被害人誤
    認為詐欺集團所成立如附表二之公司，確有提供交易室、專
    線、電話、期貨市場電腦資訊設備及顧問、匯市分析、研究
    、投資諮詢建議等資料，由投資客戶透過如附表二所示之公
    司與位於菲律賓之「EASTERN PERSON ENTERPRISE 」交易商
    簽約，向該交易商詢價、敲價下單至該交易商，進行所謂「
    外匯保證金」之交易（交易種類包括現貨歐元、美元、日圓
    ），並由投資客戶以「口」為交易單位，每口合約保證金為
    5 百美元，並由投資人在臺灣地區金融機構匯繳保證金至公
    司指定交易商之上開外國帳戶，每口交易中附表二之公司均
    可向客戶收取80美元之手續費，此觀諸警方在屏東縣屏東市
    ○○○路698 號13樓所扣得之新帳戶之帳號申請資料所載：
    「本人（客戶）因欲透過貴公司與EASTERN PERSON ENTERPR
    ISE （指定交易商）進行外匯保證金買賣交易…」等語，及
    合約書（包含風險公開說明書、同意書）、交易規則、切結
    書、信用戶口同意書等資料（扣案如附表三編號1） 所載內
    容即明，足見被告戊○○、壬○○等人係透過前開說詞及文
    件，使得被害人就詐欺集團成員聲稱可透過附表二之公司與
    「EASTERN PERSON ENTERPRISE 」進行外匯保證金交易等說
    詞信以為真。惟本院基於以下之理由認被告戊○○、壬○○
    與上開共犯宇○○等人僅係假藉經營期貨經理、顧問事業為
    幌子，遂行詐欺取財之目的，茲詳述理由如後：
  1.按所謂外匯保證金交易，乃是投資者與銀行簽訂交易合約，
    由投資者至指定銀行開立保證金專戶，存放一筆保證金供作
    未來外匯交易損益結算及擔保之用後，銀行再針對該投資人
    之信用狀況，核給交易額度，銀行於該額度內，依客戶之指
    示訂定外幣買賣交易合約，客戶在合約到期前結清部位，計
    算差價損益，並將損益記入客戶之保證金專戶。準此，訊據
    被害人辰○○於本院審理中證述：伊所投資80萬元係在位於
    高雄市之富昌公司小房間內，以現金交付給「阿傑」，並未
    在銀行開立買賣期貨交易之帳戶，僅有簽過合約書等語（見
    本院卷(一)第149 頁），及被害人己○○證稱：戊○○有跟伊
    去領錢，伊把錢交給「阿麥」，「阿麥」便幫伊開戶，都是
    「阿麥」在用，伊沒有到銀行開戶等語（見本院卷(一)第192
    頁），另觀諸附表一所示被害人於警詢中之指訴，可見被害
    人多係直接交付現金予詐欺集團之成員，而未有於銀行開立
    保證金專戶之情，此等指訴核與共同被告許乃彤於警詢中供
    稱：被害人投資之款項係以現金交給公司裡的4 位香港籍主
    管宇○○（江主管）、丘耀東（周主管）、陳志偉（龍主管
    ）、子○○（馬主管）等人，主管會將現金交給公司會計袁
    惠君，袁惠君會要伊陪同另一位會計楊秀婷至農民、一信、
    上海、中國信託、第一銀行等銀行匯款等語（見警卷(二)第44
    9 、45 0頁），及共同被告王祈人於警詢中供陳：伊僅是人
    頭負責人，負責陪同綽號「小貞」、「艾麗」之小姐前往銀
    行匯款等語均相符（見警卷(三)第816 頁），並有以許乃彤、
    賈友財為申請人之匯出匯款賣匯水單/ 交易憑證扣案可證（
    見警卷(二)第456 至461 頁、如附表三編號1 之扣案證物），
    是被害人既僅係將現金交付詐騙集團成員，而未在銀行開立
    保證金專戶，則該如何計算損益，以在銀行允許之操作倍數
    內與銀行進行外匯保證金交易顯已然啟人疑竇，被害人是否
    確曾從事外匯保證金交易殊非無疑。
  2.又外匯保證金交易過程，係由投資者以電話向銀行外匯交易
    室詢價，交易員向投資者報價，若投資人滿意交易員所報之
    價格，則下達買進或賣出指令，此時交易員向交易對手確認
    投資者之交易後，再向投資者確認交易內容，始完成交易動
    作，並於交易隔日，由銀行結算人員聯絡投資人，核對昨日
    交易及損益結果，雙方進行最後之確定。依此，先就附表二
    公司內所設定速撥鍵之電話機，是否確可直接撥打連接至國
    外交易商下單乙節，訊據同案被告許乃彤於警詢中供陳：寶
    鼎新公司內之電話是應徵及聯絡使用，但只能打室內，連行
    動電話都不能打等語（見警卷(二)第453 頁），同案被告王文
    華亦供陳：只要是新進人員進來的第3 天，主管就會安排1
    個公司內部的人假裝是公司的客戶，叫伊配合假客戶，利用
    伊等在房間裡面時，主管打電話進來說國內客戶要做即時買
    賣（下單），假客戶就用房間的電話即時撥打下單，很快的
    假客戶在房間內會收到交易完成的電話，接完電話後，假客
    戶會說又賺了1 筆，伊就會在旁助勢說打電話就可以賺錢，
    依此模式鼓吹新進人員試試看，如新進人員沒有意願，伊與
    假客戶便會一直鼓吹等語明確（見警卷(三)第790 至797 頁）
    ，參以本院依職權函查如附表二所示公司申請設立之電話有
    無申請特別服務及繳費紀錄，綜觀中華電信股份有限公司南
    區電信分公司函覆結果所示，可見以附表二所示公司名義申
    設之電話有多數門號申請「禁撥國際」之功能，且部分電話
    甚至無繳費之紀錄，縱有繳費之紀錄金額均非多，此有該公
    司函覆及本院依職權彙整製作之一覽表附卷可考（見本院卷
    (二)第8 至15頁、第203 、204 、205 、214 、215 頁），準
    此，設被告戊○○、壬○○所屬公司確有從事外匯保證金之
    交易，且交易下單之對象在國外，以本件被害人數眾多、被
    害金額龐大之情觀之，衡情該等公司所使用之電話並無多數
    申請「禁撥國際」功能之必要，且電話費用當非少，然該等
    公司前述電話之使用狀況顯與常情不符，由此益徵前揭公司
    內所設定速撥鍵之電話機，並非可直接撥打至國外下單，實
    則所有經設定速撥鍵之電話號碼根本未撥接至國外，而係由
    詐騙集團成員接聽甚明。
  3.另就前述交易確認紀錄部分，訊之被告戊○○固於本院審理
    中陳稱：被害人到公司，主管會拿交易確認報告給被害人看
    ，但這些交易確認報告書之來源伊不清楚云云（見本院卷(四)
    第56頁），然訊據證人辰○○於本院審理中證稱：伊下完指
    令後，對方直接說OK，不會回電話給伊，伊會自己在交易紀
    錄表上記載，並無任何人會向伊確認記載是否正確，且完成
    交易等語（見本院卷(一)第149 、150 頁）、證人己○○亦證
    稱：阿麥會拿資料給伊看帳戶裡現在是多少錢，但伊從未領
    錢出來過，阿麥是拿報表，上面有伊中文姓名，其他都是數
    字，是美金金額等語（見本院卷(一)第194 頁），及證人庚○
    ○證述：伊係透過戊○○告知，才知道獲利或賠錢，因為沒
    有電腦可以看，伊去的房間都沒有看到電腦；下單後均未收
    到確認之資料，伊有催，但被告等人都用拖延之方式，沒有
    實質之憑據，只有匯款單等語（見本院卷(一)第186 、187 頁
    ），參以，從扣案如附表三所示之物觀之，扣案之交易記錄
    表、客戶出資登記表、進出統計表等，均是附表二公司內部
    之文書資料或客戶自行紀錄之資料，無法就前開文書資料看
    出該公司是與何單位進行外匯保證金交易，以及每日交易之
    損益情形，自不足遽為被告等人確實從事外匯保證金業務之
    認定依據，又倘被告戊○○、壬○○等人所任職之公司確有
    從事外匯保證金交易，此類之交易確認紀錄應甚多，豈會於
    本件扣案物中均鮮見相關之紀錄，此與常情實屬有悖，足見
    本案被害人於交易日後均未曾收到銀行結算部門所寄出之交
    易確認資料，至多僅見詐騙集團成員自行製作報表藉以取信
    投資人；況本院再依辯護人之聲請當庭勘驗扣案電腦主機，
    勘驗過程中雖於該等主機內發現有部分電子郵件之附件中夾
    帶疑似期貨交易紀錄之相關檔案，惟依該等紀錄所載之交易
    時間均為自91年7 月16日起，迄91年8 月2 日間，對照本件
    被告2 人前揭犯罪之時間均在此之後，足證該等交易紀錄與
    本案顯然無涉，自無從依此認定被告確有實際從事期貨交易
    之行為，除此之外，均無與本案相關之交易確認紀錄，參以
    扣案主機中瀏覽器瀏覽畫面暫存資料夾內之檔案均係與本案
    無關之購物、交友等畫面等情，此經本院於97年4 月21日當
    庭勘驗無誤，有勘驗筆錄1 份在卷足稽（見本院卷(三)），益
    證附表二所示之公司僅以經營期貨事業為由，要求被害人出
    資，惟實際上並未從事外匯保證金之期貨交易業務。
  4.再者，「外匯保證金交易」是1 種高風險之衍生性金融商品
    ，是企圖以小博大之投資工具，客戶存入一定成數之保證金
    ，就可依不同貨幣而決定不同倍數之交易額度，與銀行進行
    外匯交易，風險及利潤均相對提高，投資人可在銀行存入某
    一金額之保證金，即可與銀行從事原存保證金金額數倍之各
    種外匯買賣，此為一般外匯保證金交易之從業人員均普遍共
    知之概念，而被告戊○○既自陳所任職之上開公司均有從事
    期貨投資業務，且其本身亦曾參與投資，就此當無諉稱不知
    之理，然就此於本院審理中訊之被告戊○○，其對於「強制
    平倉」、「強制停損」等外匯保證金交易上相關概念之答覆
    竟均模糊其詞或語焉不詳，甚而供稱：從事外匯保證金交易
    ，戶頭內最少要有500 元美金，如有500 元美金就僅能從事
    500 美元之交易云云（見本院卷(四)第57、58頁），嗣又忽焉
    改稱：公司為保護客戶，會就投資人帳戶裡之金額換算成口
    數，再打7 成作為投資下單之上限云云（見本院卷(四)第58頁
    ），由此足徵被告戊○○就外匯保證金之交易制度顯然並非
    熟稔，衡情被告戊○○對於外匯保證金交易制度尚且一知半
    解，豈有鼓吹、教導被害人從事此方面投資之能力，足見其
    僅係配合其他共犯佯裝從事外匯保證金交易可獲致鉅額利潤
    ，誘騙被害人上當，藉以詐取錢財之情已灼然至明。被告戊
    ○○雖辯以：伊曾指導過天○○、辰○○、地○○、徐秋鈴
    等人計算匯率，但未曾慫恿過任何人去投資地下期貨云云，
    惟被告戊○○於92年2 月間起至93年9 月為警查獲止，先後
    於基高、富利寶、富昌、連勝、興旺嘉、寶鼎新等公司任職
    ，分別使用「雅婷」、「阿欣」、「林慧蘋」、「林智霖」
    、「林小姐」、「郭文軒」、「林穎臻」、「林嘉勳」、「
    林慧霖」、「林瑩琪」等化名，且佯裝為被害人之工作同事
    或投資客，藉機向被害人詐稱投資外匯保證金交易獲利良好
    ，慫恿被害人加入投資之情，業據證人即被害人辰○○於本
    院審理中證稱：伊是因戊○○的鼓勵才參與投資，戊○○教
    伊看指數，在伊還沒加入前，戊○○就在那邊操作很多次，
    戊○○自稱是外面的人，不是裡面之員工，僅是進來公司兼
    職，還曾對伊說「才幾天，我的帳戶裡就有400 多萬元了」
    ，而且還在伊面前提錢，叫主管拿錢，並且要伊等幫忙數錢
    等語（見本院卷(一)第140 至142 頁）；證人即被害人庚○○
    於本院審理中證稱：戊○○自稱自己也有做，獲利不錯有賺
    錢，鼓吹伊參與投資，當時戊○○係使用假名，自稱係投資
    客，不是職員等語（見本院卷(一)第185 、186 頁），與證人
    即被害人己○○指證：戊○○自稱早伊1 個禮拜至興旺嘉公
    司上班，與伊同辦公室，工作內容相同，均是行政人員，伊
    與戊○○是同時開始投資的，戊○○說至少投資1 口1 萬美
    金等語明確（見本院卷(一)第190 至192 頁），且有如附表一
    所示之被害人於警詢中之指訴在卷可稽，衡情被告戊○○與
    上開被害人均非熟識，亦素無嫌隙，倘非確有其事，上開多
    位被害人豈有不約而同均為一致指證被告戊○○曾對渠等施
    用前揭詐術，且詐術之內容均大同小異之可能，況被害人對
    於遭詐騙之過程及被告戊○○當時所使用之化名等節均指訴
    歷歷，足認被害人之前揭指訴應非子虛，被告戊○○上開辯
    詞係屬事後卸責之詞，要無可採。
  5.承上，就此訊之被告壬○○於本院審理中供承：係子○○交
    代要使用化名，及在被害人面前演戲以吸引客人，演戲之方
    法係佯裝自己為投資人，告以客戶此投資很好賺，但伊實際
    上並沒有拿到錢，主管會拿錢進來要求伊等幫忙數錢，目的
    是要吸引被害人，伊也曾懷疑公司是在騙人，但伊覺得工作
    不好找等語綦詳（見本院卷(四)第59、60頁），參以如附表一
    所示被害人之指訴，被告壬○○於93年2 月起至93年9 月為
    警查獲止，先後於基高、興旺嘉、寶鼎新等公司任職，分別
    使用「徐佩玲」、「徐秀雯」、「徐佩琪」、「小英」、「
    徐曉婷」等化名，且佯裝為被害人之工作同事或投資客，藉
    機向被害人詐稱投資外匯保證金交易獲利良好，慫恿被害人
    加入投資之情，洵堪認定，從而，被告戊○○辯稱：伊未曾
    在富利寶公司任職云云，被告壬○○則辯以：伊未曾在基高
    公司任職云云，均委無可採。
  6.此外，再就被告戊○○、壬○○與其他共犯共謀對被害人施
    以詐術之分工及過程乙節，參以共同被告丘耀東於警詢中供
    稱：伊等在台灣登報應徵會計助理、總務、庶務等職缺只是
    幌子，目的就是要叫被害人拿錢出來投資；伊能確定曾於93
    年4 月底至6 月初夥同宇○○、戊○○在連勝公司詐騙亥○
    ○；伊等這些公司主管負責分配求職者至何包廂，女性員工
    要負責那1 個包廂的求職者，慫恿求職者投資都是由宇○○
    負責分配，伊等詐騙求職者所得之現金都是交給宇○○，宇
    ○○會將現金交由各公司之老總匯往指定之帳號等語（見警
    卷(二)第397 、398 頁）；共同被告陳志偉供稱：在伊位於屏
    東市○○○路698 號D 棟13樓所扣得午○○等人簽約之文件
    （指附表三編號1 之扣案物），伊等都是把此等簽約文件帶
    回住處丟著，有無寄送至交易商伊不清楚，但據伊所知，主
    管都是把文件丟著沒有寄送被害人之簽約文件等語（見警卷
    (一)第64頁）；共同被告子○○於偵查及警詢中供陳：富利寶
    、基高、連勝、富昌、興旺嘉、寶鼎新都是假借期貨交易，
    匯款到國外去；戊○○的工作是負責表演公司賺錢之角色、
    壬○○之工作與戊○○差不多；公司實際操控者係香港籍男
    子「SUNNY 」，袁惠君是該集團所成立每家之公司之總會計
    ，該集團如有詐騙到被害人之金錢便先把錢交給宇○○，再
    由宇○○將錢交給袁惠君，由袁惠君安排公司小姐跟老總（
    指如附表二所示之人頭負責人）一同前往銀行匯款；由袁惠
    君在報紙上刊登求職廣告，吸引求職者到公司面試，再通知
    求職者於指定時間上班，由宇○○安排求職者之工作包廂，
    並安排公司內之主管與男、女性員工到包廂內演戲，假借外
    幣期貨買賣交易可以賺很多錢，慫恿求職者拿錢出來投資，
    依此詐騙金錢，電腦螢幕上之買賣交易畫面是跟台北一家霸
    才網路公司承租的等語（見93年度偵字第18680 號第558 、
    560 頁、警卷(六)第227 至230 頁）；共同被告林文正於警詢
    中供陳：公司幫伊等開戶投入資金由伊等操作，伊等對於外
    匯買賣並不瞭解，都是主管打信號要伊等照做，伊投資輸的
    時候並沒有支出，贏的時候公司也沒有交付獲利等語（見警
    卷(二)第213 頁）；共同被告葉偉文於警詢中供稱：伊等詐騙
    之手法為在螢幕上看到貨幣之買賣，然後設法利誘投資人出
    資，先讓投資者賺到少許之金錢以進行更大筆之投資，等到
    時間一到公司就連夜搬走使投資人血本無歸，教導伊行使詐
    術之人係香港籍之丘耀東、子○○，其他員工亦係由陳志偉
    、宇○○、丘耀東、子○○等4 人教導等語（見警卷(二)第
    473 、474 頁），及共同被告蘇月伶於警詢中供稱：伊在公
    司工作都是由金主管、江主管、龍主管、周主管、馬主管分
    配伊工作之包廂，及叫伊如何慫恿應徵者從事外匯及期貨買
    賣等語（見警卷(三)第726 頁），綜上，可見前揭多位共同被
    告就彼此間之分工及對被害人所施用詐術之內容所為供述均
    互核一致，且與被告壬○○上開供詞相符，足證本件詐騙集
    團係以宇○○、丘耀東、陳志偉、子○○、「金主管」、「
    SUUNNY」等人為首，僱用如附表一所示詐騙集團之成員，而
    被告戊○○、壬○○亦係受僱於該詐騙集團擔任職員，表面
    上從事他項業務，實際上係假借經營期貨經理、顧問事業之
    名義，遂行向客戶詐取投資款，且與上開主管及分別或共同
    與如附表一所示之人間，就本件犯行有犯意之聯絡及行為之
    分擔，應足堪認定。
  7.末查，質諸證人即被害人辰○○，對於其有撥打電話至國外
    下單，且係從事外匯保證金交易乙節雖深信不疑，並證稱：
    伊確定有做期貨投資，係直接打電話下單，並給伊看那種高
    高低低的；當時伊相信所為投資輸贏是真的云云（見本院卷
    (一)第139 、140 頁），惟本院綜觀上述各情，包括：被害人
    未在銀行開立保證金專戶、附表二所示空頭公司電話之使用
    狀況與常情有異、被害人交易後均未接獲來自交易商之交易
    確認紀錄、被告戊○○就外匯保證金之交易制度並非熟稔等
    節，佐以被害人之指訴及共同被告丘耀東等人之上開供詞，
    另再參佐寶鼎新公司於93年9 月21日經警搜索之時，相關主
    管人員、職員均驚慌失措逃逸之情，顯非正常公司經營之情
    狀。此觀諸共同被告宇○○於警詢中供稱：因伊知道公司所
    做之事務係非法的，所以伊從電腦控制是監視系統看到警方
    前來搜索，就企圖從該公司之後門逃生梯逃逸等語即明（見
    警卷(一)第6 頁），又新進員工經分組後，每組1 個房間，員
    工不得任意走動至別的房間，如廁前均需先撥打內線電話報
    請櫃臺准許後方可前往之情，亦經被告壬○○於本院審理中
    供承無訛，並依共同被告洪純梅於警詢中供稱：被害人打電
    話至櫃臺，伊等一定要說廁所有人，且由伊打電話給大房（
    指內有監視系統可以管制公司門禁之處）後，才可以讓被害
    人去上廁所，大房內有誰伊不知道，只聽得出口音是香港腔
    ，且廁所有1 把鑰匙，以上之作法是不要讓學員有交談之機
    會等語（見93年度偵字第18680 號第250 頁），可見上開公
    司管制員工自由走動之目的已昭然若揭，參以附表二所示公
    司之登記案卷資料，該等公司登記營業項目均未包括期貨經
    理、顧問事業，觀之被害人所證亦均不知公司從事何種業務
    ，依此，足見不僅前往應徵之被害人對於附表二公司實際經
    營業務為何一無所悉，且該等公司均裝設有監視器，嚴格管
    制人員進出，即使係公司之廁所亦由總機小姐管理鑰匙，公
    司內之人員上化妝室均係在控制中，洵非常態，又於搜索時
    ，相關主管人員、職員均驚慌逃匿，如係正常經營之公司豈
    會遇警搜索時，公司上下人員均迅速逃離之理，是詐騙集團
    係利用被害人對於期貨交易並不熟悉之弱點，遂行詐欺取財
    之目的，本院自無從僅憑證人辰○○之前開證詞，為被告戊
    ○○、壬○○係夥同共同被告經營期貨經理、顧問事業之認
    定，併此敘明。
  (二)綜上，附表二所示公司實際上並未從事或仲介外匯保證金業
    務，僅係以應徵新進員工之名義, 誘使不特定之被害人前往
    應徵工作，迨被害人前往應徵後，即佯以教授抄寫及計算外
    幣買賣匯率及盈虧及抄寫報表、填載會計帳冊等簡易事務，
    使各被害人誤認該等公司係從事外匯保證金交易，再透過渠
    等所雇用之職員佯裝同事或投資客，詐稱此投資可輕易獲利
    ，使被害人因而陷於錯誤交付款項，而被告戊○○、壬○○
    即係受僱於該詐騙集團慫恿被害人投資、匯款之人，惟並未
    實際替各被害人下單交易，事後再以各種不實之資料、理由
    向各被害人誆稱業已虧損、獲利，騙使各被害人繼續交付款
    項，或以之搪塞等詐術，向各被害人詐取財物，自屬詐欺無
    疑。
  (三)又按刑法修正前所謂之常業犯，指反覆以同種類行為為目的
    之社會活動之職業性犯罪而言，至於犯罪所得之多寡，是否
    恃此犯罪為唯一之謀生職業，則非所問，縱令兼有其他職業
    ，仍無礙於該常業犯罪之成立（最高法院85年度臺上字第51
    0 號判例參照），查被告戊○○、壬○○以假藉經營期貨經
    理、顧問事業為手段，分別或共同對附表一所示之被害人施
    以詐術，誘使其等陷於錯誤，而投資空有外匯保證金交易形
    式，卻無實質進行交易，目的在詐取投資人之金錢，依彼等
    實施犯罪之手段、期間分別長達約1 年7 月（被告戊○○部
    分）、7 月（被告壬○○部分）、及如附表一所示被害之人
    數、詐得之金額所示，顯屬反覆以同種類行為為目的之社會
    活動之職業性犯罪，自屬常業犯無疑。
  (四)綜上，本件事證明確，被告2 人所辯各節俱不足採，被告戊
    ○○、壬○○2 人犯行，洵堪認定。
二、論罪科刑及沒收：
  (一)按行為後法律有變更者，適用行為時之法律，但行為後之法
    律有利於行為人者，適用最有利於行為人之法律。刑法第2
    條第1 項定有明文。本件被告行為後，刑法及刑法施行法業
    於94年2 月2 日經總統修正公布，並於95年7 月1 日施行，
    茲就與本件相關之規定為新舊法比較如下：
  1.新修正施行之刑法，固已刪除第340 條常業詐欺罪之規定，
    但本件被告行為當時之常業詐欺罪，其法定本刑為1 年以上
    7 年以下有期徒刑，得併科5 萬元以下罰金，惟刑法修正後
    ，因常業犯已經刪除，應將所犯詐欺取財等罪各次犯行分論
    併罰，合併計算其法定最高本刑為已超過有期刑徒刑7 年（
    普通詐欺罪2 罪併罰之最高法定本刑已為10年有期徒刑），
    較原常業犯之法定刑為重，依刑法第2 條第1 項前段規定比
    較結果，應適用較輕之修正前刑法第340 條，論以常業詐欺
    罪。
  2.被告行為後，刑法第33條第5 款業於95年7 月1 日公布施行
    規定：「罰金：新臺幣1 千元以上，以百元計算之。」，與
    修正前刑法同條款規定「罰金：1 元以上。」不同。比較新
    舊法結果，以舊法較有利於行為人，揆諸上開準據法，本案
    關於刑法第317 條、第340 條之罰金刑部分，自應適用行為
    時之法律即修正前刑法第33條第5 款規定，決定其罰金部分
    之法定刑。
  3.修正施行前刑法第28條規定「2 人以上共同實施犯罪之行為
    者，皆為正犯。」修正施行後規定為「2 人以上共同實行犯
    罪之行為者，皆為正犯。」對於本案犯行有犯意聯絡及行為
    分擔，不論依修正前之刑法第28條，或修正後之刑法第28條
    之規定，均構成共同正犯，對被告而言並無有利或不利之情
    形，應逕依修正後之刑法第28條，論以共同正犯。
  4.綜上，因上開常業詐欺罪刪除後經比較新舊法結果，以舊法
    於被告為有利，且對被告影響最鉅，是應整體適用舊法規定
    。
  (二)核被告戊○○、壬○○所為，均係犯刑法第340 條之常業詐
    欺罪。被告戊○○、壬○○與宇○○、丘耀東、陳志偉、子
    ○○、袁惠君、姓名年籍不詳之「金主管」、「SUNNY 」、
    「謝小姐」等成年人間，及分別或共同與附表一「指認詐騙
    集團成員」欄所示之人間，互有犯意聯絡及行為分擔，均為
    共同正犯。爰審酌被告戊○○、壬○○利用一般人不諳期貨
    交易，假藉所謂外幣保證金交易遂行詐欺，被害人數眾多，
    所受損害非輕，被告戊○○於犯後仍飾詞卸責，未見悔意，
    參與本件詐欺集團犯行之期間較長，被告壬○○僅坦認部分
    犯行，且參與本件犯行之期間較被告戊○○短，兼衡被告2
    人均僅受僱於詐欺集團，參與本件詐欺犯行之程度並非居於
    支配統籌犯行之重要角色，及渠等犯罪動機、目的、手段等
    一切情狀，分別量處如主文所示之刑，以示懲戒。又查被告
    2 人本件犯罪時間皆係在中華民國96年4 月24日以前，所犯
    之罪雖屬中華民國96年罪犯減刑條例第3 條第1 項第16款列
    舉不予減刑之罪名，惟渠等宣告刑尚未逾1 年6 月，是均仍
    合於同條例第2 條第1 項第3 款所定減刑條件，應皆依法減
    輕其宣告刑2 分之1 。
  (三)扣案如附表三所示之物，均係經警先後持本院核發之搜索票
    前往位於屏東縣屏東市○○路248 號5 樓之「寶鼎新業有限
    公司」，及宇○○、丘耀東、陳志偉、子○○等人位於屏東
    市○○○路698 號D 棟13樓之共同租屋處執行搜索時所扣得
    ，因該等處所為被告或共犯實施本件詐術之處所，或共犯宇
    ○○、丘耀東、陳志偉、子○○等人在我國唯一之住所，且
    觀諸該等扣案物內容均與本件密切相關，且係被告2 人分別
    與共犯所有，或供犯罪所用或預備、或因犯罪所得之物（詳
    如附表三所載），應依刑法第38條第1 項第2 款、第3 款規
    定及共犯責任共同原則，一併宣告沒收。至扣案如附表四所
    示之物，並無證據足資證明與本院犯行直接相關，爰無由宣
    告沒收，附此敘明。
三、公訴意旨另略以：被告戊○○、壬○○與被告宇○○、丘耀
    東、陳志偉、子○○、袁惠君、林文正、葉偉文、楊嘉齡、
    楊秀婷、許美雯、呂紹禎、蘇月伶、林毓純、王文華、朱家
    祥、黃瓊鋂、林曉雯、黃郁婷、林靖雯、吳佩娟、蔣孟君、
    洪純梅、柯曉梅，及幕後首腦即不詳年籍姓名綽號「SUNNY
    」香港籍男子、「金主管」、「謝小姐」共同意圖為自己不
    法之所有，並基於常業之犯意，共同組織成立詐欺犯罪集團
    ，明知經營期貨服務事業及期貨顧問諮詢事業，須經主管機
    關之許可並發給執照，始得營業，竟自92年1 月起，迄93年
    8 月間止，分別招攬被告陳南宏、王祈人、王源成、林永浤
    、賈友財、許乃彤、蔡坤賢、劉育瑞等人充當人頭設立空頭
    公司以為偽裝，上開人頭提供身分證件及相關資料，配合詐
    欺集團袁惠君等人供彼等為空頭公司設立登記，並與該詐欺
    集團串謀以公司負責人身分向不知情之他人締約承租辦公室
    ，裝潢成為詐騙處所遂行詐騙，並配合至渠等所設立之空頭
    公司發呆枯坐。而該詐欺集團於辦公處所裝潢完成後，即於
    自由時報等報紙媒體分類廣告欄刊登招聘雜事歐巴桑、會計
    、行政助理、會計助理等廣告，廣為招徠不特定人前來應徵
    ，利用如附表一、五所列被害人葉昭儀等渴望求職之心理（
    附表一部份除本院上開認定觸犯常業詐欺罪名之部分外），
    經形式面談後即予以錄取，並將被害人帶至上開「個人期貨
    工作室」，復安排上開詐欺集團成員（每組1 至3 人）充當
    主管或新進員工，於工作期間充當同事與被害人建立同事間
    感情並就近探詢被害人投資理財方式，再伺機安排上開詐欺
    集團其他成員等充當投資人，持獲利之現金及投資之美元期
    貨等資料，在被害人面前招搖表示此類投資獲利很高，復由
    在旁充當同事之詐欺集團成員慫恿被害人共同出資進行投資
    之方式詐騙被害人，致使被害人在缺乏「期貨、匯差」投資
    等專業知識及受多重利誘游說慫恿誆騙之下，陷於錯誤，紛
    紛出資投資該詐騙集團所虛設未存在之期貨交易，再詐誘被
    害人續投資金，待被害人將完成一定之「口數」可取回投資
    金額時，該詐欺集團即將電腦畫面改成投資失利被套牢，致
    血本無歸，並要求被害人持續加碼投資，持續詐騙被害人，
    詐得之金錢即由該詐欺集團成員袁惠君等人偕同上開空頭公
    司之人頭負責人匯款至國外，嗣後該犯罪集團即藉故向被害
    人佯稱維修電腦公司休假幾天云云，旋趁半夜將該空頭公司
    大舉搬家，人去樓空後，被害人始悉受騙。因認被告戊○○
    、壬○○另違反期貨交易法第112 條第5 款之未經許可擅自
    經營期貨顧問事業罪嫌、公司法第9 條第1 項之虛設資本罪
    嫌，及刑法第340 條常業詐欺（附表五部分）罪嫌等語。經
    查：
  (一)關於刑法第340條常業詐欺部分：
  1.按共犯之成立，除共同實施犯罪行為者外，其就他人之行為
    負共犯之責者，以有意思聯絡為要件，若事前並未合謀，實
    施犯罪行為之際，又係出於行為者獨立之意思，即不負共犯
    之責；又共同正犯之所以應對其他共同正犯所實施之行為負
    其全部責任者，以就其行為有犯意之聯絡為限，若他犯所實
    施之行為，超越原計畫之範圍，而為其所難預見者，則僅應
    就其所知之程度，令負責任，未可概以共同正犯論（最高法
    院50年台上字第1060號、19年上字第694 號判例意旨參照）
    。
  2.觀諸附表五被害人之指訴內容（除編號18、19外），均未提
    及被告戊○○、壬○○有何對其等施用詐術，或與其他共同
    被告有詐欺犯行之行為分擔，甚且並無證據足資證明被告戊
    ○○、壬○○曾在起訴書所載百富發有限公司、明績企業有
    限公司、家多福實業有限公司任職，及自92年1 月起即有前
    揭詐欺之犯行，又其餘被害人所指訴遭詐騙之地點（如附表
    二所載）雖均為被告戊○○、壬○○曾經任職之公司，然被
    告2 人在該集團內並非擔任運籌帷幄之重要角色，而僅係聽
    命於主管安排指示之情，此已敘明如前，就其等2 人未參與
    之部分（如附表五所示），當已逸脫其等原計畫或可預見之
    範圍，是揆之前開判例意旨，自難令其等就其他共同正犯所
    實施之行為負全部責任。此外，附表編號18、19之被害人黃
    惠珍、卯○○○固均曾分別指認被告壬○○、戊○○，惟詳
    閱其等指訴之內容，證人黃惠珍於警詢中指稱：對伊行使詐
    術之人為陳志偉、丘耀東、子○○、林文正、楊嘉齡；曾在
    六合路應徵時見過宇○○、壬○○等語（見警卷(四)第1099頁
    ），證人卯○○○則指證稱：對伊詐欺之人包括子○○、壬
    ○○、呂紹禎；伊在興旺嘉公司上班時有見過宇○○、丘耀
    東、戊○○等語（見警卷(四)第1112頁），可見證人黃惠珍對
    於被告壬○○、證人卯○○○對於被告戊○○之指訴並未具
    體提及被告有何詐欺犯行之實施，本院自難僅憑其等前揭指
    訴，遽為被告戊○○、壬○○有罪之認定。
  (二)關於違反期貨交易法第112條第5款部分：
    按違反期貨交易法第112 條第5 款之未經許可擅自經營期貨
    信託事業、期貨經理事業、期貨顧問事業或其他期貨服務事
    業者，其構成要件，除擅自即未經許可外，尚須實際經營始
    足當之。經查，本件被告戊○○、壬○○雖在附表一所示之
    公司擔任員工，然其等目的係以假藉經營期貨顧問業務方式
    為手段，向一般投資人詐財而已，此業經本院認明如前，是
    以此部分既無實際經營期貨顧問業務或從事外幣保證買賣之
    交易，除構成詐欺刑責外，並不符合該當於期貨交易法第11
    2 條第5 款罪名之要件。
  (三)關於公司法第9條第1項部分：
    觀諸附表二所示公司之登記案卷資料，可知被告戊○○、壬
    ○○均非該等公司之股東，參以人頭負責人王祈人等人於警
    詢供述之內容均無一提及係由被告2 人與其等接洽，並要求
    提供身份證件及相關資料設立如附表二所示空頭公司之事宜
    ，復斟酌被告2 人僅係受僱於詐欺集團，對於本件詐欺犯行
    並非居於主導之角色，是渠等對於該等公司之股款是否實際
    繳足或事後發還股東、或由股東收回乙節無從得知，當仍與
    常情相符，公訴人復未能提出被告2 人就此部分之犯行有何
    犯意聯絡、行為分擔之積極證據，以供本院審酌，是揆諸前
    開判例意旨，自難令被告2 人就其他共同被告所實施此部分
    之行為負全部責任，而以公司法第9 條第1 項之罪名相繩。
  (四)此外，復查無其他證據足資證明被告戊○○、壬○○2 人，
    確有公訴人所指之違反期貨交易法第112 條第5 款之未經許
    可擅自經營期貨顧問事業、公司法第9 條第1 項之虛設資本
    ，或刑法第340 條常業詐欺（附表五部分）之犯行，不能證
    明被告2 人此部分之犯罪。惟此部分公訴人既認與前開論罪
    科刑部分，分別有實質上一罪或修正前刑法牽連犯之裁判上
    一罪關係，爰均不另為無罪之諭知。
據上論斷，應依刑事訴訟法第299 條第1 項前段，刑法第2 條第
1 項前段、第28條、第38條第1 項第2 款、第3 款，修正前刑法
第340條，中華民國96年罪犯減刑條例第2 條第1 項第3 款、第
7 條，判決如主文。
本案經檢察官未○○到庭執行職務。
中    華    民    國    97    年    6     月    20    日
                  刑事第四庭  審判長法  官  陳  箐
                                    法  官  王參和
                                    法  官  鄭凱文
以上正本證明與原本無異。
如不服本判決，應於判決送達後10日內，向本院提出上訴狀。
                                書記官  蕭家玲
中    華    民    國    97    年    6     月    20    日
附錄本案論罪法條：
修正前刑法第340條
以犯第 339 條之罪為常業者，處 1 年以上 7 年以下有期徒刑，
得併科 5 萬元以下罰金。
附表一：被告戊○○、壬○○分別或共同詐騙被害人名單一覽表
┌─┬───┬────┬──┬──────────────┬───┬─────┬─────┐
│編│被害人│詐騙時間│詐騙│(一)指認詐騙集團成員          │詐騙  │贓款去向  │卷證出處  │
│號│      │        │公司│(二)詐騙手法                  │金額  │          │          │
│  │      │        │    │                            │（元）│          │          │
├─┴───┴────┴──┴──────────────┴───┴─────┴─────┤
│戊○○部分                                                                              │
├─┬───┬────┬──┬──────────────┬───┬─────┬─────┤
│1 │甲○○│92/08至 │富利│(一)子○○、戊○○、「ARY 」、│600萬 │不詳      │警卷(三)第  │
│  │      │92/09   │寶  │  「沁華」。                │      │          │861至866頁│
│  │      │        │    │(二)渠等於92年8 月間以富利寶企│      │          │          │
│  │      │        │    │  業有限公司名義，於報紙刊登│      │          │          │
│  │      │        │    │  分類廣告僱用「行政助理」之│      │          │          │
│  │      │        │    │  方式，對外招攬錄取新進員工│      │          │          │
│  │      │        │    │  方淑禎，錄取後由ARY （年籍│      │          │          │
│  │      │        │    │  不詳）與馬丁（經被害人指認│      │          │          │
│  │      │        │    │  為子○○）先後令其處理記帳│      │          │          │
│  │      │        │    │  之工作，後安排雅婷（經被害│      │          │          │
│  │      │        │    │  人指認為戊○○）與沁華（年│      │          │          │
│  │      │        │    │  籍不詳）為共同工作之同仁，│      │          │          │
│  │      │        │    │  再陸續由沁華出面聲稱渠等均│      │          │          │
│  │      │        │    │  有炒作外匯，並且賺取巨額利│      │          │          │
│  │      │        │    │  益，慫恿甲○○一起投資，致│      │          │          │
│  │      │        │    │  甲○○陷於錯誤，於當天就投│      │          │          │
│  │      │        │    │  資200 萬元，隔一個禮拜又投│      │          │          │
│  │      │        │    │  資300 萬元，經過一個月後又│      │          │          │
│  │      │        │    │  補100 萬元，總計投入600 萬│      │          │          │
│  │      │        │    │  元，子○○、戊○○等人因而│      │          │          │
│  │      │        │    │  詐得上開金錢。            │      │          │          │
├─┼───┼────┼──┼──────────────┼───┼─────┼─────┤
│2 │庚○○│92/07至 │富利│(一)子○○、戊○○、「傑夫」、│50萬  │不詳      │警卷(三)第  │
│  │      │92/09   │寶  │  「巴黎」、「佳雨」        │      │          │905至907頁│
│  │      │        │    │(二)渠等於92年7 月間以富利寶企│      │          │          │
│  │      │        │    │  業有限公司名義，於報紙刊登│      │          │          │
│  │      │        │    │  分類廣告僱用「行政助理」之│      │          │          │
│  │      │        │    │  方式，對外招攬錄取新進員工│      │          │          │
│  │      │        │    │  庚○○，錄取後由自稱傑夫（│      │          │          │
│  │      │        │    │  年籍不詳）、巴黎（年籍不詳│      │          │          │
│  │      │        │    │  ）、馬丁（經被害人指認為莊│      │          │          │
│  │      │        │    │  鴻炎）輪流交付記帳等工作，│      │          │          │
│  │      │        │    │  並安排雅婷（經被害人指認為│      │          │          │
│  │      │        │    │  戊○○）與佳雨（年籍不詳）│      │          │          │
│  │      │        │    │  與其共同工作，再推由雅婷（│      │          │          │
│  │      │        │    │  即戊○○）出面聲稱渠等均有│      │          │          │
│  │      │        │    │  炒作外匯，且賺取巨額利益，│      │          │          │
│  │      │        │    │  由巴黎與馬丁多次拿新台幣（│      │          │          │
│  │      │        │    │  下同）40萬元到包廂給雅婷，│      │          │          │
│  │      │        │    │  渠等並慫恿庚○○一起投資，│      │          │          │
│  │      │        │    │  致庚○○陷於錯誤，投入50萬│      │          │          │
│  │      │        │    │  元，子○○（馬丁）、戊○○│      │          │          │
│  │      │        │    │  （雅婷）因而詐得上開金錢。│      │          │          │
├─┼───┼────┼──┼──────────────┼───┼─────┼─────┤
│3 │天○○│92/12   │富昌│(一)林文正、戊○○、「阿皆」  │170 萬│不詳      │警卷(三)第  │
│  │      │        │    │(二)渠等於92年12月初於報紙刊登│（起訴│          │912至915頁│
│  │      │        │    │  應徵會計之廣告，對外招攬錄│書誤載│          │          │
│  │      │        │    │  取新進員工天○○，讓被害人│為120 │          │          │
│  │      │        │    │  即天○○相處熟悉環境後，告│萬）  │          │          │
│  │      │        │    │  知其有賺大錢之機會並當被害│      │          │          │
│  │      │        │    │  人即天○○面拿一疊現金（40│      │          │          │
│  │      │        │    │  萬）給客戶，偽稱做外匯很賺│      │          │          │
│  │      │        │    │  錢，慫恿天○○投資外匯，致│      │          │          │
│  │      │        │    │  其陷於錯誤，投資新臺幣（下│      │          │          │
│  │      │        │    │  同）70萬元，交付給公司阿豐│      │          │          │
│  │      │        │    │  （經被害人指認為林文正）、│      │          │          │
│  │      │        │    │  阿欣（經被害人指認為戊○○│      │          │          │
│  │      │        │    │  ）、阿皆（新加坡籍）等三人│      │          │          │
│  │      │        │    │  下單投資，陸續追加到120萬 │      │          │          │
│  │      │        │    │  元。後又以行情不好、投資失│      │          │          │
│  │      │        │    │  利等理由，要被被害人追加投│      │          │          │
│  │      │        │    │  資，被害人即天○○不甘損失│      │          │          │
│  │      │        │    │  ，又交付50萬元現款，總計  │      │          │          │
│  │      │        │    │  170萬元。林文正（阿豐）、 │      │          │          │
│  │      │        │    │  戊○○（雅婷）、「阿皆」因│      │          │          │
│  │      │        │    │  而詐得上開金錢。          │      │          │          │
├─┼───┼────┼──┼──────────────┼───┼─────┼─────┤
│4 │辰○○│92/12   │富昌│(一)戊○○、「阿傑」、「李秀玲│80萬  │不詳      │警卷(三)第  │
│  │      │        │    │  」                        │      │          │917至922頁│
│  │      │        │    │(二)渠等於92年12月16日於報紙刊│      │          │          │
│  │      │        │    │  登應徵會計之廣告，對外招攬│      │          │          │
│  │      │        │    │  錄取新進員工辰○○，上班後│      │          │          │
│  │      │        │    │  由阿傑（年籍不詳）、李秀玲│      │          │          │
│  │      │        │    │  （未經指認）安排會計工作，│      │          │          │
│  │      │        │    │  負責公司日幣換算、填寫報表│      │          │          │
│  │      │        │    │  等等。第 3天與林慧蘋（經被│      │          │          │
│  │      │        │    │  害人指認為戊○○）同辦公室│      │          │          │
│  │      │        │    │  上班，林慧蘋稱其非公司職員│      │          │          │
│  │      │        │    │  ，是經朋友介紹進入公司，操│      │          │          │
│  │      │        │    │  作自己戶頭賺自己的錢。隔天│      │          │          │
│  │      │        │    │  林慧蘋要提40萬元借給朋友，│      │          │          │
│  │      │        │    │  就跟阿傑說要提款，10分鐘後│      │          │          │
│  │      │        │    │  ，阿傑就拿出現金40萬元於溫│      │          │          │
│  │      │        │    │  小梅面前交給戊○○。戊○○│      │          │          │
│  │      │        │    │  告訴辰○○客戶如果需要錢，│      │          │          │
│  │      │        │    │  公司隨時可以提供。阿傑後來│      │          │          │
│  │      │        │    │  到辰○○辦公室提供投資美金│      │          │          │
│  │      │        │    │  計算方式，告以如拿美金2 萬│      │          │          │
│  │      │        │    │  元就馬上有利潤美金8000元匯│      │          │          │
│  │      │        │    │  到個人的戶頭，讓個人自己去│      │          │          │
│  │      │        │    │  操作，如一天做2 筆就可以在│      │          │          │
│  │      │        │    │  5 至7 天把需要的口數做滿，│      │          │          │
│  │      │        │    │  錢就可以提出來。渠等利用上│      │          │          │
│  │      │        │    │  述之方式，慫勇辰○○投資，│      │          │          │
│  │      │        │    │  致辰○○陷於錯誤，於92年12│      │          │          │
│  │      │        │    │  月23日繳出80萬元交給戊○○│      │          │          │
│  │      │        │    │  與阿傑。第一次交易有賺錢，│      │          │          │
│  │      │        │    │  第二次交易80萬元就賠光。隔│      │          │          │
│  │      │        │    │  天阿傑、與戊○○告訴辰○○│      │          │          │
│  │      │        │    │  公司要內部整修，過完年溫小│      │          │          │
│  │      │        │    │  梅去上班，發現公司人去樓空│      │          │          │
│  │      │        │    │  ，才驚覺自己受騙，戊○○等│      │          │          │
│  │      │        │    │  人因而詐得上開金錢。      │      │          │          │
├─┼───┼────┼──┼──────────────┼───┼─────┼─────┤
│5 │辛○○│92/02至 │基高│(一)吳佩娟、林靖雯、林曉雯、林│160萬 │不詳      │警卷(三)第  │
│  │      │92/04   │    │  海欣、「李佳容」、「陳副理│      │          │991至996頁│
│  │      │        │    │  」                        │      │          │          │
│  │      │        │    │(二)93年2 月初，渠等推由吳佩娟│      │          │          │
│  │      │        │    │  （經被害人指認為吳佩娟）出│      │          │          │
│  │      │        │    │  面僱用新進員工辛○○，第一│      │          │          │
│  │      │        │    │  天上班，公司的櫃臺小姐（經│      │          │          │
│  │      │        │    │  被害人指認為林靖雯）帶徐秋│      │          │          │
│  │      │        │    │  玲進去一間小房間，接著就由│      │          │          │
│  │      │        │    │  陳副理拿一些運動器材的報價│      │          │          │
│  │      │        │    │  單，教辛○○即被害人做報表│      │          │          │
│  │      │        │    │  。之後，有一位林雅玲小姐（│      │          │          │
│  │      │        │    │  經被害人指認為林曉雯）教徐│      │          │          │
│  │      │        │    │  秋玲換算公式並與辛○○聊家│      │          │          │
│  │      │        │    │  庭及經濟狀況，後又有一位李│      │          │          │
│  │      │        │    │  佳容進來作報表並一起聊天。│      │          │          │
│  │      │        │    │  藉由聊天了解被害人之經濟狀│      │          │          │
│  │      │        │    │  況，二天後就出現一名林智霖│      │          │          │
│  │      │        │    │  （經被害人指認為戊○○），│      │          │          │
│  │      │        │    │  與陳副理一搭一唱，陳副理表│      │          │          │
│  │      │        │    │  示行情很好要林智霖即戊○○│      │          │          │
│  │      │        │    │  作多一點，第四天李佳容就慫│      │          │          │
│  │      │        │    │  恿辛○○和林雅玲一起投資，│      │          │          │
│  │      │        │    │  致辛○○陷於錯誤，拿出80萬│      │          │          │
│  │      │        │    │  元交給陳副理，開始操作後，│      │          │          │
│  │      │        │    │  渠等告以虧損，再輔以其他員│      │          │          │
│  │      │        │    │  工慫恿鼓吹為詐術，致辛○○│      │          │          │
│  │      │        │    │  陷於錯誤，不甘損失之情況下│      │          │          │
│  │      │        │    │  再去湊80萬元交給陳副理，林│      │          │          │
│  │      │        │    │  海欣、林靖雯、林曉雯、吳佩│      │          │          │
│  │      │        │    │  娟等人因而詐得上開金錢。  │      │          │          │
│  │      │        │    │                            │      │          │          │
├─┼───┼────┼──┼──────────────┼───┼─────┼─────┤
│6 │亥○○│93/04至 │連勝│(一)宇○○、丘耀東、戊○○    │280萬 │不詳      │警卷(三)第  │
│  │      │93/06   │    │(二)渠等於93年4 月29日間以連勝│      │          │1009至1014│
│  │      │        │    │  商業有限公司名義，於報紙刊│      │          │頁        │
│  │      │        │    │  登分類廣告僱用「會計及記帳│      │          │          │
│  │      │        │    │  助理」之方式，對外招攬錄取│      │          │          │
│  │      │        │    │  新進員工亥○○，錄取後由公│      │          │          │
│  │      │        │    │  司一位自稱李主管（經被害人│      │          │          │
│  │      │        │    │  指認為丘耀東）教導如何計算│      │          │          │
│  │      │        │    │  公司的帳，再陸續由林小姐（│      │          │          │
│  │      │        │    │  經被害人指認為戊○○）、潘│      │          │          │
│  │      │        │    │  主管（經被害人指認為宇○○│      │          │          │
│  │      │        │    │  ）出面聲稱其炒作外匯，並且│      │          │          │
│  │      │        │    │  賺取巨額利益，慫恿亥○○一│      │          │          │
│  │      │        │    │  起投資，致亥○○陷於錯誤，│      │          │          │
│  │      │        │    │  於5 月初投資120 萬元買賣日│      │          │          │
│  │      │        │    │  圓外匯，開始操作後，渠等告│      │          │          │
│  │      │        │    │  以虧損，再輔以其他員工慫恿│      │          │          │
│  │      │        │    │  鼓吹為詐術，致亥○○陷於錯│      │          │          │
│  │      │        │    │  誤，不甘損失之情況下再投入│      │          │          │
│  │      │        │    │  160 萬元，總計投資280 萬元│      │          │          │
│  │      │        │    │  ，宇○○、丘耀東、戊○○等│      │          │          │
│  │      │        │    │  人因而詐得上開金錢。      │      │          │          │
│  │      │        │    │                            │      │          │          │
├─┼───┼────┼──┼──────────────┼───┼─────┼─────┤
│7 │癸○○│93/05至 │興旺│(一)子○○、戊○○、「郭嘉惠」│80萬  │＊華南商業│警卷(三)第  │
│  │      │93/08   │嘉  │  、「張先生」              │      │銀行及中國│1021至1031│
│  │      │        │    │(二)渠等於93年5 月14日間以興旺│      │國際商業銀│頁        │
│  │      │        │    │  嘉企業有限公司名義，於報紙│      │行匯出匯款│          │
│  │      │        │    │  」之方式，對外招攬錄取新進│      │明細      │          │
│  │      │        │    │  員工癸○○，錄取後由公司林│      │匯出金額：│          │
│  │      │        │    │  先生（經被害人指認為子○○│      │各新臺幣40│          │
│  │      │        │    │  ）交付工作，多為看盤計算之│      │萬元      │          │
│  │      │        │    │  類的工作。再陸續由該公司郭│      │申請人賈友│          │
│  │      │        │    │  嘉惠（年籍不詳）、林小姐（│      │財        │          │
│  │      │        │    │  經指認為編號九的小姐戊○○│      │日期：93年│          │
│  │      │        │    │  ）出面聲稱渠等均有炒作外匯│      │05 月25日 │          │
│  │      │        │    │  ，並且賺取巨額利益，慫恿張│      │匯款至地址│          │
│  │      │        │    │  瓊伶一起投資，致癸○○陷於│      │國別：    │          │
│  │      │        │    │  錯誤，湊出80萬元交給張先生│      │EASTERN   │          │
│  │      │        │    │  （年籍不詳），開始操作後，│      │PERSON    │          │
│  │      │        │    │  即告以投資失利，再慫恿被害│      │ENTERPRISE│          │
│  │      │        │    │  人重新開戶，簽下解約書，莊│      │存款帳號：│          │
│  │      │        │    │  鴻炎、戊○○等人因而詐得上│      │0000000000│          │
│  │      │        │    │  開金錢。                  │      │往來銀行及│          │
│  │      │        │    │                            │      │地址：    │          │
│  │      │        │    │                            │      │BPI FAMILY│          │
│  │      │        │    │                            │      │BANK      │          │
│  │      │        │    │                            │      │ORIIGAS   │          │
│  │      │        │    │                            │      │EMERLD    │          │
├─┼───┼────┼──┼──────────────┼───┼─────┼─────┤
│8 │丁○○│93/05至 │興旺│(一)子○○、戊○○、楊嘉齡    │130萬 │＊玉山商業│警卷(四)第  │
│  │      │93/08   │嘉  │(二)渠等於93年5 月24日間以興旺│      │銀行匯出匯│1081 至   │
│  │      │        │    │  嘉企業有限公司名義，於報紙│      │款賣匯水單│1089頁    │
│  │      │        │    │  刊登分類廣告僱用「會計人員│      │匯出金額：│          │
│  │      │        │    │  」之方式，對外招攬錄取新進│      │新臺幣40萬│          │
│  │      │        │    │  員工丁○○，錄取後由公司林│      │元        │          │
│  │      │        │    │  先生（經被害人指認為子○○│      │申請人：  │          │
│  │      │        │    │  ）。再陸續由該公司郭文軒（│      │賈友財    │          │
│  │      │        │    │  經被害人詣認為戊○○）、楊│      │日期：93年│          │
│  │      │        │    │  曉琪（經被害人指認為楊嘉齡│      │6 月7 日  │          │
│  │      │        │    │  ）出面聲稱渠等均有炒作外匯│      │匯款至地址│          │
│  │      │        │    │  ，並且賺取巨額利益，慫恿孟│      │國別：    │          │
│  │      │        │    │  寧綺一起投資，致丁○○陷於│      │EASTERN   │          │
│  │      │        │    │  錯誤，分別於6 月4 日投資40│      │PERSON    │          │
│  │      │        │    │  萬；6 月17日投資50萬元；6 │      │ENTERPRISE│          │
│  │      │        │    │  月7 日再投資40萬，共計130 │      │存款帳號：│          │
│  │      │        │    │  萬元，均是以現金交給自稱林│      │0000000000│          │
│  │      │        │    │  先生即子○○。開始操作後，│      │往來銀行及│          │
│  │      │        │    │  即告以虧損，再輔以其他員工│      │地址：    │          │
│  │      │        │    │  慫恿鼓吹為詐術，致丁○○陷│      │BPI FAMILY│          │
│  │      │        │    │  於錯誤，不甘損失之情況下再│      │BANK      │          │
│  │      │        │    │  投入50萬元，子○○、戊○○│      │ORIIGAS   │          │
│  │      │        │    │  等人因而詐得上開金錢。    │      │EMERLD    │          │
│  │      │        │    │                            │      │          │          │
├─┼───┼────┼──┼──────────────┼───┼─────┼─────┤
│9 │寅○○│93/08   │興旺│(一)子○○、戊○○、「A-MIＩ」│120萬 │＊華南商業│警卷(四)第  │
│  │      │        │嘉  │  、「李佳容」              │      │銀行匯出匯│1093 至   │
│  │      │        │    │(二)渠等於93年8 月間以興旺嘉企│      │款賣匯水單│1095頁    │
│  │      │        │    │  業有限公司名義，於報紙刊登│      │匯出金額：│          │
│  │      │        │    │  分類廣告僱用「會計人員」之│      │新臺幣40萬│          │
│  │      │        │    │  方式，對外招攬錄取新進員工│      │元        │          │
│  │      │        │    │  曾瑩潔，錄取後由公司一位自│      │申請人：  │          │
│  │      │        │    │  稱「A-MIＩ」男子（公司主管│      │賈友財    │          │
│  │      │        │    │  ）教寅○○計算匯率。再陸續│      │日期：93年│          │
│  │      │        │    │  由該公司林穎臻（經被害人詣│      │08月21日  │          │
│  │      │        │    │  認為戊○○）、李佳容（未指│      │匯款至地址│          │
│  │      │        │    │  認）出面聲稱渠等均有炒作外│      │國別：    │          │
│  │      │        │    │  匯，並且賺取巨額利益，慫恿│      │EASTERN   │          │
│  │      │        │    │  丁○○一起投資，致寅○○陷│      │PERSON    │          │
│  │      │        │    │  於錯誤，分別於8 月13日投資│      │ENTERPRISE│          │
│  │      │        │    │  80萬。開始操作後，起先有賺│      │存款帳號：│          │
│  │      │        │    │  錢，後來即告以虧損，再輔以│      │038-131-  │          │
│  │      │        │    │  其他員工慫恿鼓吹為詐術，致│      │00055-6   │          │
│  │      │        │    │  丁○○陷於錯誤，不甘損失之│      │往來銀行及│          │
│  │      │        │    │  情況下再投入40萬元交給公司│      │地址：    │          │
│  │      │        │    │  一名稱「DESON 」的男姓主管│      │ORITGAS   │          │
│  │      │        │    │  （經指認為子○○）操作，莊│      │CENTER    │          │
│  │      │        │    │  鴻炎、戊○○等人因而詐得上│      │PS BANK   │          │
│  │      │        │    │  開金錢。                  │      │＊台北國際│          │
│  │      │        │    │                            │      │商業銀行匯│          │
│  │      │        │    │                            │      │出匯款賣匯│          │
│  │      │        │    │                            │      │水單      │          │
│  │      │        │    │                            │      │匯出金額：│          │
│  │      │        │    │                            │      │新臺幣40  │          │
│  │      │        │    │                            │      │萬元      │          │
│  │      │        │    │                            │      │申請人：賈│          │
│  │      │        │    │                            │      │友財      │          │
│  │      │        │    │                            │      │日期：93年│          │
│  │      │        │    │                            │      │8 月20日  │          │
│  │      │        │    │                            │      │匯款至地址│          │
│  │      │        │    │                            │      │國別：    │          │
│  │      │        │    │                            │      │EASTERN   │          │
│  │      │        │    │                            │      │PERSON    │          │
│  │      │        │    │                            │      │ENTERPRISE│          │
│  │      │        │    │                            │      │存款帳號：│          │
│  │      │        │    │                            │      │038-131-  │          │
│  │      │        │    │                            │      │00055-6   │          │
│  │      │        │    │                            │      │往來銀行及│          │
│  │      │        │    │                            │      │地址：    │          │
│  │      │        │    │                            │      │ORITGAS   │          │
│  │      │        │    │                            │      │CENTER    │          │
│  │      │        │    │                            │      │PS BANK   │          │
├─┼───┼────┼──┼──────────────┼───┼─────┼─────┤
│10│己○○│93/07至 │興旺│(一)子○○、林文正、戊○○、「│40萬  │不詳      │警卷(四)第  │
│  │      │        │嘉  │  阿麥」                    │      │          │1120 至   │
│  │      │        │    │(二)渠等於93年8 月初間以興旺嘉│      │          │1126頁    │
│  │      │        │    │  企業有限公司名義，於報紙刊│      │          │          │
│  │      │        │    │  登分類廣告僱用「會計人員」│      │          │          │
│  │      │        │    │  之方式，對外招攬錄取新進員│      │          │          │
│  │      │        │    │  工己○○，錄取後由公司一位│      │          │          │
│  │      │        │    │  自稱阿麥男子（香港籍）拿帳│      │          │          │
│  │      │        │    │  冊給己○○作。再陸續由該公│      │          │          │
│  │      │        │    │  司林健隆（經被害人詣認為林│      │          │          │
│  │      │        │    │  文正）、林嘉勳（經被害人指│      │          │          │
│  │      │        │    │  認為戊○○）出面聲稱渠等均│      │          │          │
│  │      │        │    │  有炒作外匯，並且賺取巨額利│      │          │          │
│  │      │        │    │  益，慫恿己○○一起投資，致│      │          │          │
│  │      │        │    │  己○○陷於錯誤，投資40萬元│      │          │          │
│  │      │        │    │  。開始操作後，起先有賺錢，│      │          │          │
│  │      │        │    │  後來由「DICKSON 」的男姓主│      │          │          │
│  │      │        │    │  管（經指認為子○○）告知林│      │          │          │
│  │      │        │    │  真珍虧損，子○○、林文正、│      │          │          │
│  │      │        │    │  戊○○等人因而詐得上開金錢│      │          │          │
│  │      │        │    │  。                        │      │          │          │
├─┼───┼────┼──┼──────────────┼───┼─────┼─────┤
│11│丙○○│93/09   │寶鼎│(一)宇○○、呂紹禎、戊○○、林│未遂  │不詳      │警卷(四)第  │
│  │      │        │新  │  毓純、洪純梅、許美雯      │      │          │1138 至   │
│  │      │        │    │(二)渠等於93年9 月16日間以寶鼎│      │          │1140頁    │
│  │      │        │    │  新業有限公司名義，於報紙刊│      │          │          │
│  │      │        │    │  登分類廣告僱用「會計助理」│      │          │          │
│  │      │        │    │  之方式，對外招攬錄取新進員│      │          │          │
│  │      │        │    │  工丙○○，公司櫃臺有2 位小│      │          │          │
│  │      │        │    │  姐（經指認為洪純梅、許美雯│      │          │          │
│  │      │        │    │  ），由一位小姐負責面試（經│      │          │          │
│  │      │        │    │  指認為林毓純），錄取後由公│      │          │          │
│  │      │        │    │  司一位小姐（經被害人指認為│      │          │          │
│  │      │        │    │  洪純梅）帶丙○○到10號房間│      │          │          │
│  │      │        │    │  後，由公司一位江主管（經指│      │          │          │
│  │      │        │    │  認為宇○○）教導如何做報表│      │          │          │
│  │      │        │    │  ，再陸續由林慧霖（經被害人│      │          │          │
│  │      │        │    │  指認為戊○○）、呂徽安（經│      │          │          │
│  │      │        │    │  被害人指認為呂紹楨）出面聲│      │          │          │
│  │      │        │    │  稱其炒作外匯，並且賺取巨額│      │          │          │
│  │      │        │    │  利益，慫恿丙○○一起投資，│      │          │          │
│  │      │        │    │  惟被害人查覺公司有異，並未│      │          │          │
│  │      │        │    │  投資。                    │      │          │          │
├─┼───┼────┼──┼──────────────┼───┼─────┼─────┤
│12│丑○○│93/09   │寶鼎│(一)子○○、戊○○、呂紹禎、林│80萬  │＊中國信託│警卷(四)第  │
│  │      │        │新  │  毓純、楊秀婷、許美雯      │2900  │商業銀行匯│1174 至   │
│  │      │        │    │(二)渠等於93年9 月12日間以寶鼎│      │出匯款申請│1183頁    │
│  │      │        │    │  新業有限公司名義，於報紙刊│      │書        │          │
│  │      │        │    │  登分類廣告僱用「抄寫助理」│      │匯出金額：│          │
│  │      │        │    │  之方式，對外招攬錄取新進員│      │新臺幣40萬│          │
│  │      │        │    │  工丑○○，面試小姐（經指認│      │元        │          │
│  │      │        │    │  為林毓純）聲稱該公司是做皮│      │申請人：許│          │
│  │      │        │    │  件貿易，公司櫃臺有2 位小姐│      │乃彤      │          │
│  │      │        │    │  （經被害人指認為楊秀婷、許│      │日期：    │          │
│  │      │        │    │  美雯），錄取後由楊秀婷帶陳│      │93年9 月17│          │
│  │      │        │    │  玉香到2 號房間，由公司一位│      │日        │          │
│  │      │        │    │  馬主管（經被害人指認為莊鴻│      │受款人：  │          │
│  │      │        │    │  炎）教導如何換算日幣、美元│      │EASTERN   │          │
│  │      │        │    │  、及台幣的兌換匯率，再陸續│      │PERSON ENT│          │
│  │      │        │    │  由林慧臻（經被害人指認為林│      │ERPRISE   │          │
│  │      │        │    │  海欣）、呂怡華（經被害人指│      │存款帳號：│          │
│  │      │        │    │  認為呂紹楨）出面聲稱其炒作│      │000-000-00│          │
│  │      │        │    │  外匯，並且賺取巨額利益，慫│      │055-6     │          │
│  │      │        │    │  恿丑○○一起投資，致丑○○│      │銀行名稱：│          │
│  │      │        │    │  陷於錯誤，拿40萬元交給馬主│      │PS BANK銀 │          │
│  │      │        │    │  管（子○○），2000元定金及│      │行        │          │
│  │      │        │    │  會費500 元，開始操作後，第│      │地址：    │          │
│  │      │        │    │  一筆換算後丑○○賺了8 萬元│      │ORTIGAS   │          │
│  │      │        │    │  ，後馬主管（子○○）說投資│      │CENTER PHI│          │
│  │      │        │    │  越多利潤越高，致丑○○陷於│      │LIPPINES  │          │
│  │      │        │    │  錯誤，再度投資40萬元及400 │      │          │          │
│  │      │        │    │  元會費交給馬主管，直到警方│      │          │          │
│  │      │        │    │  查獲被害人方知受騙。      │      │          │          │
├─┼───┼────┼──┼──────────────┼───┼─────┼─────┤
│13│申○○│93/08   │興旺│(一)子○○、楊嘉齡、戊○○、柯│80萬  │不詳      │警卷(四)第  │
│  │      │        │嘉  │  曉梅                      │      │          │1214 至   │
│  │      │        │    │(二)渠等於93年8 月初間以興旺嘉│      │          │1215頁    │
│  │      │        │    │  企業有限公司名義，於報紙刊│      │          │          │
│  │      │        │    │  登分類廣告僱用「女辦事員」│      │          │          │
│  │      │        │    │  之方式，對外招攬錄取新進員│      │          │          │
│  │      │        │    │  工申○○，錄取後由公司一位│      │          │          │
│  │      │        │    │  櫃抬小姐（經被害人指認為柯│      │          │          │
│  │      │        │    │  曉梅）帶申○○至9 號辦公室│      │          │          │
│  │      │        │    │  ，由公司主管DICKSON （經指│      │          │          │
│  │      │        │    │  認為子○○）派給計算報表之│      │          │          │
│  │      │        │    │  工作。再陸續由該公司林瑩琪│      │          │          │
│  │      │        │    │  （經被害人指認為戊○○）、│      │          │          │
│  │      │        │    │  楊嘉麟（經被害人指認為楊嘉│      │          │          │
│  │      │        │    │  齡）出面聲稱渠等均有炒作外│      │          │          │
│  │      │        │    │  匯，並且賺取巨額利益，慫恿│      │          │          │
│  │      │        │    │  申○○一起投資，致申○○陷│      │          │          │
│  │      │        │    │  於錯誤，投資美金2 萬元。陸│      │          │          │
│  │      │        │    │  陸續續交給DICKSON 共計新臺│      │          │          │
│  │      │        │    │  幣80萬現金開始操作後，都有│      │          │          │
│  │      │        │    │  賺錢，但DICKSON 告知要做到│      │          │          │
│  │      │        │    │  一定的口數才能拿回錢，嗣於│      │          │          │
│  │      │        │    │  93年8 月30日上午申○○前往│      │          │          │
│  │      │        │    │  公司時，才發現公司已人去樓│      │          │          │
│  │      │        │    │  空，子○○、戊○○、楊嘉齡│      │          │          │
│  │      │        │    │  、柯曉梅等人因而詐得上開金│      │          │          │
│  │      │        │    │  錢。                      │      │          │          │
├─┴───┴────┴──┴──────────────┴───┴─────┼─────┤
│壬○○部分                                                                  │          │
├─┬───┬────┬──┬──────────────┬───┬─────┼─────┤
│1 │酉○○│93/07至 │興旺│(一)子○○、丘耀東、葉偉文、徐│120萬 │不詳      │警卷(三)第  │
│  │      │93/08   │嘉  │  詩惠、柯曉梅              │      │          │1033 至   │
│  │      │        │    │(二)渠等於93年7 月初間以興旺嘉│      │          │1049頁    │
│  │      │        │    │  企業有限公司名義，於報紙刊│      │          │          │
│  │      │        │    │  登分類廣告僱用「總務助理」│      │          │          │
│  │      │        │    │  之方式，對外招攬錄取新進員│      │          │          │
│  │      │        │    │  工酉○○，酉○○於7 月5 日│      │          │          │
│  │      │        │    │  上班時認識公司內小姐徐佩玲│      │          │          │
│  │      │        │    │  （經被害人指認為壬○○），│      │          │          │
│  │      │        │    │  再陸續由該公司葉大哥（經被│      │          │          │
│  │      │        │    │  害人指認為葉偉文）、ANDEY │      │          │          │
│  │      │        │    │  （經被害人指認為丘耀東）出│      │          │          │
│  │      │        │    │  面聲稱渠等均有炒作外匯，並│      │          │          │
│  │      │        │    │  且賺取巨額利益，與徐佩玲（│      │          │          │
│  │      │        │    │  壬○○）慫恿酉○○一起投資│      │          │          │
│  │      │        │    │  ，致酉○○陷於錯誤，投資美│      │          │          │
│  │      │        │    │  金2 萬元。於第六筆交易時，│      │          │          │
│  │      │        │    │  渠等聲稱被害人作錯單，錢卡│      │          │          │
│  │      │        │    │  在公司裡，要被害人再補美金│      │          │          │
│  │      │        │    │  1 萬元（新臺幣40萬元），致│      │          │          │
│  │      │        │    │  被害人陷於錯誤，再交付美金│      │          │          │
│  │      │        │    │  1 萬元予渠等，嗣於93年8 月│      │          │          │
│  │      │        │    │  30日撥打電話至公司均無人接│      │          │          │
│  │      │        │    │  聽，才發現公司以連夜遷走，│      │          │          │
│  │      │        │    │  子○○、丘耀東、柯曉梅、徐│      │          │          │
│  │      │        │    │  詩惠等人因而詐得上開金錢。│      │          │          │
├─┼───┼────┼──┼──────────────┼───┼─────┼─────┤
│2 │巳○○│93/09   │寶鼎│(一)丘耀東、林文正、王文華、許│40萬  │不詳      │警卷(四)第  │
│  │ (溫謦│        │新  │  美雯、壬○○、林毓純      │500   │          │1128 至   │
│  │青）  │        │    │(二)渠等於93年9 月間以寶鼎新業│      │          │1135頁    │
│  │      │        │    │  有限公司名義，於報紙刊登分│      │          │          │
│  │      │        │    │  類廣告僱用「雜物助理」之方│      │          │          │
│  │      │        │    │  式，對外招攬錄取新進員工溫│      │          │          │
│  │      │        │    │  瑞珠，壬○○、許美雯為櫃臺│      │          │          │
│  │      │        │    │  小姐，林毓純負責面試，錄取│      │          │          │
│  │      │        │    │  後由王小莉（經被害人指認為│      │          │          │
│  │      │        │    │  王文華）教導記帳的工作，再│      │          │          │
│  │      │        │    │  陸續由王文華、林宏遠（經被│      │          │          │
│  │      │        │    │  害人指認為林文正）、周主管│      │          │          │
│  │      │        │    │  （經被害人指認為丘耀東）當│      │          │          │
│  │      │        │    │  面聲稱炒作外匯之好處，林宏│      │          │          │
│  │      │        │    │  遠並當場向周主管領取40萬元│      │          │          │
│  │      │        │    │  ，林宏遠便要王小莉幫忙數錢│      │          │          │
│  │      │        │    │  ，以此聲稱此投資容易賺取巨│      │          │          │
│  │      │        │    │  額利益，慫恿巳○○一起投資│      │          │          │
│  │      │        │    │  ，致巳○○陷於錯誤，至郵局│      │          │          │
│  │      │        │    │  先後提領共40萬及會費500 元│      │          │          │
│  │      │        │    │  交給周主管，不久警方查獲被│      │          │          │
│  │      │        │    │  害人才查知受騙。          │      │          │          │
├─┼───┼────┼──┼──────────────┼───┼─────┼─────┤
│3 │午○○│93/08至 │寶鼎│(一)陳志偉、林文正、徐詩慧    │40萬  │＊中國農民│警卷(四)第  │
│  │      │93/09   │新  │(二)渠等於93年8 月間以寶鼎新業│      │銀行匯出匯│1195 至   │
│  │      │        │    │  有限公司名義，於報紙刊登分│      │款賣匯水單│1200頁    │
│  │      │        │    │  類廣告僱用「會計記帳」之方│      │匯出金額：│          │
│  │      │        │    │  式，對外招攬錄取新進員工葉│      │新臺幣40  │          │
│  │      │        │    │  碧雲，錄取後該公司龍主管（│      │萬元      │          │
│  │      │        │    │  經被害人指認為陳志偉）告訴│      │申請人：許│          │
│  │      │        │    │  午○○即被害人該公司從事皮│      │乃彤      │          │
│  │      │        │    │  革進口轉運製造，然後拿一些│      │日期：無  │          │
│  │      │        │    │  報表交由被害人計算出貨量及│      │收款人：  │          │
│  │      │        │    │  換算匯率，由徐秀雯（經被害│      │EASTERN   │          │
│  │      │        │    │  人指認為壬○○）教導如何換│      │PERSON ENT│          │
│  │      │        │    │  算匯率，再陸續由林嘉宏（經│      │ERPRISE   │          │
│  │      │        │    │  被害人指認為林文正）、徐秀│      │存款帳號：│          │
│  │      │        │    │  雯（經被害人指認為壬○○）│      │000-000-00│          │
│  │      │        │    │  、龍主管（經被害人指認為陳│      │055-6     │          │
│  │      │        │    │  志偉）佯裝午○○之同事，當│      │銀行名稱：│          │
│  │      │        │    │  面聲稱炒作外匯之好處，並且│      │PSBANK    │          │
│  │      │        │    │  容易賺取巨額利益，慫恿葉碧│      │銀行地址：│          │
│  │      │        │    │  雲一起投資，龍主管並多次拿│      │ORTIGAS   │          │
│  │      │        │    │  錢至包廂給林嘉宏，要求葉碧│      │CENTER    │          │
│  │      │        │    │  雲、徐秀雯幫忙數錢，致葉碧│      │PHILIPPINE│          │
│  │      │        │    │  雲陷於錯誤，拿40萬元交給龍│      │S         │          │
│  │      │        │    │  主管，陳志偉、林文正、徐詩│      │          │          │
│  │      │        │    │  慧等人因而詐得上開金錢。  │      │          │          │
├─┼───┼────┼──┼──────────────┼───┼─────┼─────┤
│4 │乙○○│93/09   │寶鼎│(一)宇○○、林文正、壬○○、林│未遂  │不詳      │警卷(四)第  │
│  │      │        │新  │  毓純                      │      │          │1221 至   │
│  │      │        │    │(二)渠等於93年9 月15日間以寶鼎│      │          │1225頁    │
│  │      │        │    │  新業有限公司名義，於報紙刊│      │          │          │
│  │      │        │    │  登分類廣告僱用「記帳助理」│      │          │          │
│  │      │        │    │  之方式，對外招攬錄取新進員│      │          │          │
│  │      │        │    │  工乙○○，由該公司林毓純（│      │          │          │
│  │      │        │    │  經被害人指認為林毓純）負責│      │          │          │
│  │      │        │    │  面試，錄取後再由江主管（經│      │          │          │
│  │      │        │    │  指認為宇○○）安排徐佩琪為│      │          │          │
│  │      │        │    │  乙○○共同工作之對象，徐佩│      │          │          │
│  │      │        │    │  琪又介紹林嘉隆（經被害人指│      │          │          │
│  │      │        │    │  認為林文正）至包廂，徐佩琪│      │          │          │
│  │      │        │    │  、林嘉隆當面聲稱炒作外匯之│      │          │          │
│  │      │        │    │  好處，並且容易賺取巨額利益│      │          │          │
│  │      │        │    │  ，惟乙○○並未投資。      │      │          │          │
│  │      │        │    │                            │      │          │          │
│  │      │        │    │                            │      │          │          │
├─┼───┼────┼──┼──────────────┼───┼─────┼─────┤
│5 │楊巫素│93/07至 │興旺│(一)子○○、壬○○、呂紹禎、「│40萬  │不詳      │警卷(四)第  │
│  │美    │93/08   │嘉  │  阿麥」                    │      │          │1108 至   │
│  │      │        │    │(二)渠等於93年7 月16日以興旺嘉│      │          │1113頁    │
│  │      │        │    │  企業有限公司名義，於報紙刊│      │          │          │
│  │      │        │    │  登分類廣告僱用「會計人員」│      │          │          │
│  │      │        │    │  之方式，對外招攬錄取新進員│      │          │          │
│  │      │        │    │  工卯○○○，錄取後由公司一│      │          │          │
│  │      │        │    │  位自稱阿麥男子（香港籍）拿│      │          │          │
│  │      │        │    │  帳冊給卯○○○填寫。再陸續│      │          │          │
│  │      │        │    │  由該公司徐曉婷（經被害人詣│      │          │          │
│  │      │        │    │  認為壬○○）、呂玉萍（經被│      │          │          │
│  │      │        │    │  害人指認為呂紹楨）出面聲稱│      │          │          │
│  │      │        │    │  渠等均有炒作外匯，並且賺取│      │          │          │
│  │      │        │    │  巨額利益，呂玉萍並向阿麥領│      │          │          │
│  │      │        │    │  取40萬元當面要求卯○○○幫│      │          │          │
│  │      │        │    │  忙點鈔，慫恿卯○○○一起投│      │          │          │
│  │      │        │    │  資，致卯○○○陷於錯誤，投│      │          │          │
│  │      │        │    │  資40萬元。開始操作後，起先│      │          │          │
│  │      │        │    │  有賺錢，後來即告知被害人投│      │          │          │
│  │      │        │    │  資虧損，由公司另名主管    │      │          │          │
│  │      │        │    │  DICKSON （經被害人指認為莊│      │          │          │
│  │      │        │    │  鴻炎）指導被害人操作，並要│      │          │          │
│  │      │        │    │  求被害人填寫一張美金5000元│      │          │          │
│  │      │        │    │  借據，子○○、壬○○、呂紹│      │          │          │
│  │      │        │    │  禎因而詐得上開金錢。      │      │          │          │
│  │      │        │    │                            │      │          │          │
├─┴───┴────┴──┴──────────────┴───┴─────┴─────┤
│戊○○、壬○○共同部分                                                                  │
├─┬───┬────┬──┬──────────────┬───┬─────┬─────┤
│1 │地○○│93/02至 │基高│(一)陳志偉、戊○○、蘇月伶、許│400 萬│不詳      │警卷(三)第  │
│  │      │04      │    │  美雯、壬○○              │（起訴│          │970至976頁│
│  │      │        │    │(二)渠等於93年2 月間以基高事業│書誤載│          │          │
│  │      │        │    │  有限公司名義，於報紙刊登分│為360 │          │          │
│  │      │        │    │  類廣告僱用「雜務媽媽」之方│萬）  │          │          │
│  │      │        │    │  式，對外招攬錄取新進員工羅│      │          │          │
│  │      │        │    │  素惠，櫃檯小姐為許美雯、徐│      │          │          │
│  │      │        │    │  詩惠，錄取後一名自稱陳副理│      │          │          │
│  │      │        │    │  的男子拿一些報表交由地○○│      │          │          │
│  │      │        │    │  計算匯率，再陸續由小真（經│      │          │          │
│  │      │        │    │  被害人指認為蘇月伶）、淑雅│      │          │          │
│  │      │        │    │  （經被害人指認為戊○○）佯│      │          │          │
│  │      │        │    │  裝為同事與地○○進入同一房│      │          │          │
│  │      │        │    │  間工作，2 人不斷鼓吹炒作外│      │          │          │
│  │      │        │    │  匯之好處，並且容易賺取巨額│      │          │          │
│  │      │        │    │  利益，慫恿地○○一起投資，│      │          │          │
│  │      │        │    │  致地○○陷於錯誤，下定金新│      │          │          │
│  │      │        │    │  10萬元及投資390 萬元交給陳│      │          │          │
│  │      │        │    │  副理，由小真教導地○○做投│      │          │          │
│  │      │        │    │  資，起初有賺，之後一名自稱│      │          │          │
│  │      │        │    │  協理之男子（經指認為陳志偉│      │          │          │
│  │      │        │    │  ）告以如要解套還需要600 萬│      │          │          │
│  │      │        │    │  元，地○○並未聽從，嗣於93│      │          │          │
│  │      │        │    │  年4 月8 日左右公司放假過後│      │          │          │
│  │      │        │    │  ，便已人去樓空，陳志偉、林│      │          │          │
│  │      │        │    │  海欣、徐詩慧等人因而詐得上│      │          │          │
│  │      │        │    │  開金錢。                  │      │          │          │
├─┼───┼────┼──┼──────────────┼───┼─────┼─────┤
│2 │戌○○│93/06至 │興旺│(一)陳志偉、丘耀東、子○○、林│160 萬│＊華南商業│警卷(四)第  │
│  │      │93/08   │嘉  │  文正、戊○○、壬○○、「楊│      │銀行匯出匯│1050 至   │
│  │      │        │    │  曉茵」                    │      │款賣匯水單│1060頁    │
│  │      │        │    │(二)渠等於93年06月28日以興旺嘉│      │匯出金額：│          │
│  │      │        │    │  企業有限公司名義，於報紙刊│      │新臺幣40萬│          │
│  │      │        │    │  登分類廣告僱用「會計人員」│      │元        │          │
│  │      │        │    │  之方式，對外招攬錄取新進員│      │申請人：賈│          │
│  │      │        │    │  工戌○○，錄取後由公司一位│      │友財      │          │
│  │      │        │    │  自稱波比男子（經被害人指認│      │日期：93年│          │
│  │      │        │    │  為陳志偉）拿帳冊給戌○○填│      │08月19日  │          │
│  │      │        │    │  寫。再陸續由該公司林宏遠（│      │匯款至地址│          │
│  │      │        │    │  未指認）出面聲稱渠有炒作外│      │國別：    │          │
│  │      │        │    │  匯，並且賺取巨額利益，並且│      │EASTERN   │          │
│  │      │        │    │  與楊曉茵（年籍不詳）、李玉│      │PERSON    │          │
│  │      │        │    │  婷（經被害人指認為戊○○）│      │ENTERPRISE│          │
│  │      │        │    │  、小英（經被害人指認為徐詩│      │存款帳號：│          │
│  │      │        │    │  惠）慫恿戌○○一起投資，致│      │038-131-  │          │
│  │      │        │    │  戌○○陷於錯誤，投資80 萬 │      │00055-6   │          │
│  │      │        │    │  元交由波比開始投資。開始操│      │往來銀行及│          │
│  │      │        │    │  作後，起先有賺錢，後來林宏│      │地址：    │          │
│  │      │        │    │  遠以投資方向錯誤為由，要被│      │ORITGAS   │          │
│  │      │        │    │  害人將錢補進才能解單，致被│      │CENTER    │          │
│  │      │        │    │  害人陷於錯誤，於93年8 月13│      │PS BANK   │          │
│  │      │        │    │  日再投資80萬元後，另名公司│      │＊台北國際│          │
│  │      │        │    │  主管「DICKSON 」（經被害人│      │商業銀行匯│          │
│  │      │        │    │  指認為子○○）以公司指導錯│      │出匯款賣匯│          │
│  │      │        │    │  誤由公司負責為由，取信被害│      │水單      │          │
│  │      │        │    │  人，惟嗣後再進入公司時已人│      │匯出金額：│          │
│  │      │        │    │  去樓空，陳志偉、丘耀東、莊│      │新臺幣40萬│          │
│  │      │        │    │  鴻炎、林文正、戊○○、徐詩│      │元        │          │
│  │      │        │    │  惠因而詐得被害人上開金錢。│      │申請人：  │          │
│  │      │        │    │                            │      │賈友財    │          │
│  │      │        │    │                            │      │日期：93年│          │
│  │      │        │    │                            │      │08月19日  │          │
│  │      │        │    │                            │      │匯款至地址│          │
│  │      │        │    │                            │      │國別：    │          │
│  │      │        │    │                            │      │EASTERN   │          │
│  │      │        │    │                            │      │PERSON    │          │
│  │      │        │    │                            │      │ENTERPRISE│          │
│  │      │        │    │                            │      │存款帳號：│          │
│  │      │        │    │                            │      │038-131-  │          │
│  │      │        │    │                            │      │00055-6   │          │
│  │      │        │    │                            │      │往來銀行及│          │
│  │      │        │    │                            │      │地址：    │          │
│  │      │        │    │                            │      │ORITGAS   │          │
│  │      │        │    │                            │      │CENTER    │          │
│  │      │        │    │                            │      │PS BANK   │          │
└─┴───┴────┴──┴──────────────┴───┴─────┴─────┘
附表二：被告實施詐術所在地即空頭公司一覽表
┌──┬────┬───────┬────────┬───┬────────┐
│編號│公司名稱│（一）設立時間│（一）地點      │負責人│卷證出處        │
│    │        │（二）解散時間│（二）營業項目  │      │                │
├──┼────┼───────┼────────┼───┼────────┤
│1   │富利寶企│（一）92.05.27│（一）高雄市左營│王祈人│見本院卷（二）  │
│    │業有限公│（二）92.11.19│區○○○路12號16│      │P2、P95~115     │
│    │司      │              │樓              │      │                │
│    │        │              │（二）營業項目  │      │                │
│    │        │              │1、I102010投資顧│      │                │
│    │        │              │   問業         │      │                │
│    │        │              │2、I103010企業經│      │                │
│    │        │              │   營管理顧問業 │      │                │
│    │        │              │3、I201010工商徵│      │                │
│    │        │              │   信服務業     │      │                │
│    │        │              │4、I301010資訊軟│      │                │
│    │        │              │   體服務業     │      │                │
│    │        │              │5、I301020資料處│      │                │
│    │        │              │   理服務業     │      │                │
│    │        │              │6、I301030電子資│      │                │
│    │        │              │   訊供應服務業 │      │                │
│    │        │              │7、JZ99050仲介服│      │                │
│    │        │              │   務業         │      │                │
│    │        │              │8、除許可業務外 │      │                │
│    │        │              │   ，得經營法令 │      │                │
│    │        │              │   非禁止或限制 │      │                │
│    │        │              │   之業務       │      │                │
├──┼────┼───────┼────────┼───┼────────┤
│2   │基高事業│（一）92.11.14│（一）高雄市楠梓│王源成│見本院卷（二）  │
│    │有限公司│（二）93.04.21│區○○路139號11 │      │P3、P116~129    │
│    │        │              │樓              │      │                │
│    │        │              │（二）營業項目  │      │                │
│    │        │              │除許可業務外得，│      │                │
│    │        │              │經營法令非禁止或│      │                │
│    │        │              │限制之業務      │      │                │
├──┼────┼───────┼────────┼───┼────────┤
│3   │富昌企業│（一）據被害人│（一）據被害人顏│不詳  │查無相關公司登記│
│    │有限公司│天○○、辰○○│玉蓮、辰○○指稱│      │資料【見本院卷（│
│    │        │指稱92年12月間│設在高雄市苓雅區│      │二）P19~75】    │
│    │        │（二）不詳    │中正二路20號3 樓│      │                │
│    │        │              │（二）據被害人指│      │                │
│    │        │              │稱經該公司人員告│      │                │
│    │        │              │以係從事玩具製造│      │                │
│    │        │              │業              │      │                │
├──┼────┼───────┼────────┼───┼────────┤
│4   │連勝商業│（一）93.03.08│（一）高雄市新興│林永浤│見本院卷（二）  │
│    │有限公司│（二）93.07.16│區○○○路158號 │      │P4、P130~142    │
│    │        │              │12 樓           │      │                │
│    │        │              │（二）營業項目除│      │                │
│    │        │              │許可業務外得，經│      │                │
│    │        │              │營法令非禁止或限│      │                │
│    │        │              │制之業務        │      │                │
├──┼────┼───────┼────────┼───┼────────┤
│5   │興旺嘉企│（一）93.05.03│（一）高雄市苓雅│賈友財│見本院卷（二）  │
│    │業有限公│（二）93.09.17│區○○路155號13 │      │P5、P143~161    │
│    │司      │              │樓之1           │      │                │
│    │        │              │（二）營業項目除│      │                │
│    │        │              │許可業務外得，經│      │                │
│    │        │              │營法令非禁止或限│      │                │
│    │        │              │制之業務        │      │                │
├──┼────┼───────┼────────┼───┼────────┤
│6   │寶鼎新業│（一）據被害人│（一）屏東縣屏東│許乃彤│查無相關公司登記│
│    │有限公司│巳○○、丙○○│市○○路248號5樓│      │資料【見本院卷(二)│
│    │        │、丑○○、葉碧│（二）不詳      │      │第211 頁】      │
│    │        │雲指稱93年9月 │                │      │                │
│    │        │間            │                │      │                │
│    │        │（二）不詳    │                │      │                │
└──┴────┴───────┴────────┴───┴────────┘
附表三：應沒收之物一覽表
┌──┬──────────┬───┬────┬─────┬───────────────┐
│編號│    沒收物品名稱    │數量  │查扣地點│沒收之理由│         備        註         │
│    │                    │      │        │          │（扣案物內容及扣案物編號）    │
├──┼──────────┼───┼────┼─────┼───────────────┤
│   1│文件資料            │23份  │屏東縣屏│共犯宇○○│＊A1-A8、A24現貨外匯合約書；A9│
│    │                    │      │東市機場│等人所有，│  信用戶口同意書；A10-A22買入 │
│    │                    │      │北路698 │供本件犯罪│  、賣出指令：A23租賃契約書。 │
│    │                    │      │號13樓  │所用之物  │＊箱（二）A袋                 │
├──┼──────────┼───┼────┼─────┼───────────────┤
│   2│交易記錄表          │157宗 │同上    │共犯宇○○│＊帳號0000-0000共157宗交易記錄│
│    │                    │      │        │等人所有，│  表                          │
│    │                    │      │        │供本件犯罪│＊箱（二）B袋                 │
│    │                    │      │        │所用之物  │                              │
├──┼──────────┼───┼────┼─────┼───────────────┤
│   3│對外股本投資匯款帳戶│2張   │同上    │共犯宇○○│＊交易商名稱：RICH MORE；銀行 │
│    │資料                │      │        │等人所有，│名稱：BANK OF CHINA；銀行地址 │
│    │                    │      │        │供本件犯罪│：BANK OF CHINA BUILDING AVE- │
│    │                    │      │        │所用之物  │NIDA, MACAU；帳戶號碼：0000000│
│    │                    │      │        │          │96732；匯款用途：對外股本投資 │
│    │                    │      │        │          │。                            │
│    │                    │      │        │          │＊箱（二）B袋B3               │
├──┼──────────┼───┼────┼─────┼───────────────┤
│   4│交易記錄表          │28宗  │同上    │共犯宇○○│＊帳號Z8011-Z8034共19宗交易記 │
│    │                    │      │        │等人所有，│  錄表                        │
│    │                    │      │        │供本件犯罪│＊箱（二）H小箱H1袋H1-2       │
│    │                    │      │        │所用之物  │                              │
├──┼──────────┼───┼────┼─────┼───────────────┤
│   5│交易記錄表          │23宗  │屏東縣屏│共犯宇○○│＊帳號Z8010-Z8101共21宗交易記 │
│    │                    │      │東市民生│等人所有，│  錄表                        │
│    │                    │      │路248號5│供本件犯罪│＊箱（二）H小箱H1袋H1-2       │
│    │                    │      │樓      │所用之物  │                              │
├──┼──────────┼───┼────┼─────┼───────────────┤
│   6│寶鼎新業有限公司報價│1宗   │同上    │共犯宇○○│箱（三）A                     │
│    │單（空白）          │      │        │等人所有，│                              │
│    │                    │      │        │供本件犯罪│                              │
│    │                    │      │        │預備之物  │                              │
├──┼──────────┼───┼────┼─────┼───────────────┤
│   7│寶鼎新業有限公司產品│1宗   │同上    │共犯宇○○│箱（三）B                     │
│    │價目表              │      │        │等人所有，│                              │
│    │                    │      │        │供本件犯罪│                              │
│    │                    │      │        │所用之物  │                              │
├──┼──────────┼───┼────┼─────┼───────────────┤
│   8│進出統計表（空白）  │1本   │同上    │共犯宇○○│箱（三）C                     │
│    │                    │      │        │等人所有，│                              │
│    │                    │      │        │供本件犯罪│                              │
│    │                    │      │        │預備之物  │                              │
├──┼──────────┼───┼────┼─────┼───────────────┤
│   9│現金支出傳票（空白）│19本  │同上    │共犯宇○○│箱（六）B                     │
│    │                    │      │        │等人所有，│                              │
│    │                    │      │        │供本件犯罪│                              │
│    │                    │      │        │預備之物  │                              │
├──┼──────────┼───┼────┼─────┼───────────────┤
│  10│薪資袋（空白）      │5捆   │同上    │共犯宇○○│箱（六）A                     │
│    │                    │      │        │等人所有，│                              │
│    │                    │      │        │供本件犯罪│                              │
│    │                    │      │        │預備之物  │                              │
├──┼──────────┼───┼────┼─────┼───────────────┤
│  11│進出統計表          │1批   │同上    │共犯宇○○│＊帳號0000-0000共109宗進出統計│
│    │                    │      │        │等人所有，│  表                          │
│    │                    │      │        │供本件犯罪│＊箱（八）                    │
│    │                    │      │        │所用之物  │                              │
├──┼──────────┼───┼────┼─────┼───────────────┤
│  12│高雄市政府營利事業登│1張   │同上    │共犯宇○○│箱（六）D                     │
│    │記證（高市府建二商字│      │        │等人所有，│                              │
│    │第00000000號）      │      │        │供本件犯罪│                              │
│    │                    │      │        │所用之物  │                              │
├──┼──────────┼───┼────┼─────┼───────────────┤
│  13│買入／賣出指令（空白│153本 │同上    │共犯宇○○│箱（五）D                     │
│    │）                  │      │        │等人所有，│                              │
│    │                    │      │        │供本件犯罪│                              │
│    │                    │      │        │預備之物  │                              │
├──┼──────────┼───┼────┼─────┼───────────────┤
│  14│英文版交易單（空白）│11本  │同上    │共犯宇○○│箱（五）C                     │
│    │                    │      │        │等人所有，│                              │
│    │                    │      │        │供本件犯罪│                              │
│    │                    │      │        │預備之物  │                              │
├──┼──────────┼───┼────┼─────┼───────────────┤
│  15│進出統計表（空白）  │8本   │同上    │共犯宇○○│箱（五）A                     │
│    │                    │      │        │等人所有，│                              │
│    │                    │      │        │供本件犯罪│                              │
│    │                    │      │        │預備之物  │                              │
├──┼──────────┼───┼────┼─────┼───────────────┤
│  16│交易明細／記錄表（空│5本   │同上    │共犯宇○○│箱（五）B                     │
│    │白）                │      │        │等人所有，│                              │
│    │                    │      │        │供本件犯罪│                              │
│    │                    │      │        │預備之物  │                              │
├──┼──────────┼───┼────┼─────┼───────────────┤
│  17│報紙廣告記事本      │4本   │同上    │共犯宇○○│箱（三）T                     │
│    │                    │      │        │等人所有，│                              │
│    │                    │      │        │供本件犯罪│                              │
│    │                    │      │        │所用之物  │                              │
├──┼──────────┼───┼────┼─────┼───────────────┤
│  18│空白報表            │1宗   │同上    │共犯宇○○│箱（三）I                     │
│    │                    │      │        │等人所有，│                              │
│    │                    │      │        │供本件犯罪│                              │
│    │                    │      │        │預備之物  │                              │
├──┼──────────┼───┼────┼─────┼───────────────┤
│  19│交易記錄表          │2張   │同上    │共犯宇○○│箱（三）                      │
│    │                    │      │        │等人所有，│                              │
│    │                    │      │        │供本件犯罪│                              │
│    │                    │      │        │所用之物  │                              │
├──┼──────────┼───┼────┼─────┼───────────────┤
│  20│新帳戶之帳號申請表（│9張   │同上    │共犯宇○○│箱（三）D                     │
│    │空白）              │      │        │等人所有，│                              │
│    │                    │      │        │供本件犯罪│                              │
│    │                    │      │        │預備之物  │                              │
├──┼──────────┼───┼────┼─────┼───────────────┤
│  21│出勤表（空白）      │6張   │同上    │共犯宇○○│箱（三）E                     │
│    │                    │      │        │等人所有，│                              │
│    │                    │      │        │供本件犯罪│                              │
│    │                    │      │        │預備之物  │                              │
├──┼──────────┼───┼────┼─────┼───────────────┤
│  22│寶鼎新業有限公司寄存│4張   │同上    │共犯宇○○│箱（三）F                     │
│    │收據（空白）        │      │        │等人所有，│                              │
│    │                    │      │        │供本件犯罪│                              │
│    │                    │      │        │預備之物  │                              │
├──┼──────────┼───┼────┼─────┼───────────────┤
│  23│戶口終結書（空白）  │10張  │同上    │共犯宇○○│箱（三）G                     │
│    │                    │      │        │等人所有，│                              │
│    │                    │      │        │供本件犯罪│                              │
│    │                    │      │        │預備之物  │                              │
├──┼──────────┼───┼────┼─────┼───────────────┤
│  24│文件                │1宗   │同上    │共犯宇○○│箱（三）H                     │
│    │（外匯保證金交易的優│      │        │等人所有，│                              │
│    │點）                │      │        │供本件犯罪│                              │
│    │                    │      │        │所用之物  │                              │
├──┼──────────┼───┼────┼─────┼───────────────┤
│  25│打字模板            │6盒   │同上    │共犯宇○○│箱（四）D                     │
│    │                    │      │        │等人所有，│                              │
│    │                    │      │        │供本件犯罪│                              │
│    │                    │      │        │所用之物  │                              │
├──┼──────────┼───┼────┼─────┼───────────────┤
│  26│文書資料            │1宗   │同上    │共犯宇○○│＊現貨外匯合約書2份：巳○○、 │
│    │                    │      │        │等人所有，│  王鶯齡                      │
│    │                    │      │        │供本件犯罪│＊箱（三）J                   │
│    │                    │      │        │所用之物  │                              │
├──┼──────────┼───┼────┼─────┼───────────────┤
│  27│電腦螢幕            │45台  │同上    │共犯宇○○│                              │
│    │                    │      │        │等人所有，│                              │
│    │                    │      │        │供本件犯罪│                              │
│    │                    │      │        │所用之物  │                              │
├──┼──────────┼───┼────┼─────┼───────────────┤
│  28│傳真機              │4台   │同上    │共犯宇○○│                              │
│    │                    │      │        │等人所有，│                              │
│    │                    │      │        │供本件犯罪│                              │
│    │                    │      │        │所用之物  │                              │
├──┼──────────┼───┼────┼─────┼───────────────┤
│  29│電子計算機          │54台  │同上    │共犯宇○○│                              │
│    │                    │      │        │等人所有，│                              │
│    │                    │      │        │供本件犯罪│                              │
│    │                    │      │        │所用之物  │                              │
├──┼──────────┼───┼────┼─────┼───────────────┤
│  30│公司大小章          │3顆   │同上    │共犯宇○○│＊寶鼎新業有限公司章、徐乃彤私│
│    │                    │      │        │等人所有，│  章、EASTERN PENSON ENTER-   │
│    │                    │      │        │供本件犯罪│  PRISE圓章各1個。            │
│    │                    │      │        │所用之物  │＊箱（四）C袋                 │
├──┼──────────┼───┼────┼─────┼───────────────┤
│  31│監視系統轉換機      │2台   │同上    │共犯宇○○│                              │
│    │                    │      │        │等人所有，│                              │
│    │                    │      │        │供本件犯罪│                              │
│    │                    │      │        │所用之物  │                              │
├──┼──────────┼───┼────┼─────┼───────────────┤
│  32│文書資料            │23宗  │同上    │共犯宇○○│＊G7001卷至G7144卷內容：交易記│
│    │                    │      │        │等人所有，│  錄表、報表                  │
│    │                    │      │        │供本件犯罪│＊箱（六）                    │
│    │                    │      │        │所用之物  │                              │
├──┼──────────┼───┼────┼─────┼───────────────┤
│  33│監視器主機          │1台   │同上    │共犯宇○○│                              │
│    │                    │      │        │等人所有，│                              │
│    │                    │      │        │供本件犯罪│                              │
│    │                    │      │        │所用之物  │                              │
├──┼──────────┼───┼────┼─────┼───────────────┤
│  34│擴音機              │1台   │同上    │共犯宇○○│                              │
│    │                    │      │        │等人所有，│                              │
│    │                    │      │        │供本件犯罪│                              │
│    │                    │      │        │所用之物  │                              │
├──┼──────────┼───┼────┼─────┼───────────────┤
│  35│列表機              │2台   │同上    │共犯宇○○│                              │
│    │                    │      │        │等人所有，│                              │
│    │                    │      │        │供本件犯罪│                              │
│    │                    │      │        │所用之物  │                              │
├──┼──────────┼───┼────┼─────┼───────────────┤
│  36│電腦主機            │2台   │同上    │共犯宇○○│                              │
│    │                    │      │        │等人所有，│                              │
│    │                    │      │        │供本件犯罪│                              │
│    │                    │      │        │所用之物  │                              │
├──┼──────────┼───┼────┼─────┼───────────────┤
│  37│不斷電系統主機      │1台   │同上    │共犯宇○○│                              │
│    │                    │      │        │等人所有，│                              │
│    │                    │      │        │供本件犯罪│                              │
│    │                    │      │        │所用之物  │                              │
├──┼──────────┼───┼────┼─────┼───────────────┤
│  38│鍵盤                │2個   │同上    │共犯宇○○│                              │
│    │                    │      │        │等人所有，│                              │
│    │                    │      │        │供本件犯罪│                              │
│    │                    │      │        │所用之物  │                              │
├──┼──────────┼───┼────┼─────┼───────────────┤
│  39│數據機              │2個   │同上    │共犯宇○○│                              │
│    │                    │      │        │等人所有，│                              │
│    │                    │      │        │供本件犯罪│                              │
│    │                    │      │        │所用之物  │                              │
├──┼──────────┼───┼────┼─────┼───────────────┤
│  40│現金支出傳票        │2本   │同上    │共犯宇○○│箱（四）A                     │
│    │                    │      │        │等人所有，│                              │
│    │                    │      │        │供本件犯罪│                              │
│    │                    │      │        │所用之物  │                              │
├──┼──────────┼───┼────┼─────┼───────────────┤
│  41│文書資料            │18宗  │同上    │共犯宇○○│＊帳號0000-0000共18份進出統計 │
│    │                    │      │        │等人所有，│  表                          │
│    │                    │      │        │供本件犯罪│＊箱（六）G                   │
│    │                    │      │        │所用之物  │                              │
├──┼──────────┼───┼────┼─────┼───────────────┤
│  42│電話機              │21台  │同上    │共犯宇○○│                              │
│    │                    │      │        │等人所有，│                              │
│    │                    │      │        │供本件犯罪│                              │
│    │                    │      │        │所用之物  │                              │
├──┼──────────┼───┼────┼─────┼───────────────┤
│  43│碎紙機              │1台   │同上    │共犯宇○○│                              │
│    │                    │      │        │等人所有，│                              │
│    │                    │      │        │供本件犯罪│                              │
│    │                    │      │        │所用之物  │                              │
├──┼──────────┼───┼────┼─────┼───────────────┤
│  44│支票機              │1台   │同上    │共犯宇○○│                              │
│    │                    │      │        │等人所有，│                              │
│    │                    │      │        │供本件犯罪│                              │
│    │                    │      │        │所用之物  │                              │
├──┼──────────┼───┼────┼─────┼───────────────┤
│  45│印章（數字）        │3盒   │同上    │共犯宇○○│箱（四）E                     │
│    │                    │      │        │等人所有，│                              │
│    │                    │      │        │供本件犯罪│                              │
│    │                    │      │        │所用之物  │                              │
├──┼──────────┼───┼────┼─────┼───────────────┤
│  46│文件                │8卷   │同上    │共犯宇○○│＊3、9、6、12、13、14、19、25 │
│    │                    │      │        │等人所有，│  號房共8卷卷宗               │
│    │                    │      │        │供本件犯罪│＊箱（三）I、S、W             │
│    │                    │      │        │所用之物  │                              │
├──┼──────────┼───┼────┼─────┼───────────────┤
│  47│空白履歷表          │1宗   │同上    │共犯宇○○│箱（四）B                     │
│    │                    │      │        │等人所有，│                              │
│    │                    │      │        │供本件犯罪│                              │
│    │                    │      │        │預備之物  │                              │
├──┼──────────┼───┼────┼─────┼───────────────┤
│  48│監視器螢幕          │1台   │同上    │共犯宇○○│                              │
│    │                    │      │        │等人所有，│                              │
│    │                    │      │        │供本件犯罪│                              │
│    │                    │      │        │所用之物  │                              │
├──┼──────────┼───┼────┼─────┼───────────────┤
│  49│遙控器              │3顆   │同上    │共犯宇○○│箱（二）E袋                   │
│    │                    │      │        │等人所有，│                              │
│    │                    │      │        │供本件犯罪│                              │
│    │                    │      │        │所用之物  │                              │
├──┼──────────┼───┼────┼─────┼───────────────┤
│  50│文書資料            │12份  │同上    │共犯宇○○│＊銀行存入憑條14份            │
│    │                    │      │        │等人所有，│＊箱（一）M袋                 │
│    │                    │      │        │供本件犯罪│                              │
│    │                    │      │        │所用之物  │                              │
├──┼──────────┼───┼────┼─────┼───────────────┤
│  51│嚴文萍等14人履歷表  │14張  │同上    │共犯宇○○│箱（二）D袋                   │
│    │                    │      │        │等人所有，│                              │
│    │                    │      │        │供本件犯罪│                              │
│    │                    │      │        │所用之物  │                              │
├──┼──────────┼───┼────┼─────┼───────────────┤
│  52│李玲芳等11人履歷表  │11張  │同上    │共犯宇○○│箱（一）M袋M6                 │
│    │                    │      │        │等人所有，│                              │
│    │                    │      │        │供本件犯罪│                              │
│    │                    │      │        │所用之物  │                              │
├──┼──────────┼───┼────┼─────┼───────────────┤
│  53│寶鼎新業有限公司寄存│1張   │同上    │共犯宇○○│＊填單人：巳○○              │
│    │收據                │      │        │等人所有，│＊箱（二）D袋                 │
│    │                    │      │        │供本件犯罪│                              │
│    │                    │      │        │所用之物  │                              │
├──┼──────────┼───┼────┼─────┼───────────────┤
│  54│吳曙慧面談資料表    │1張   │同上    │共犯宇○○│箱（二）D袋                   │
│    │                    │      │        │等人所有，│                              │
│    │                    │      │        │供本件犯罪│                              │
│    │                    │      │        │所用之物  │                              │
├──┼──────────┼───┼────┼─────┼───────────────┤
│  55│客戶出資登記表      │1張   │同上    │共犯宇○○│＊帳號0000-0000共4筆          │
│    │                    │      │        │等人所有，│＊箱（二）D袋                 │
│    │                    │      │        │供本件犯罪│                              │
│    │                    │      │        │所用之物  │                              │
├──┼──────────┼───┼────┼─────┼───────────────┤
│  56│新臺幣              │58萬  │同上    │共犯宇○○│該等現金為在寶鼎新公司扣得，且│
│    │                    │750元 │        │等人所有，│據被害人指訴投資款均係當面交付│
│    │                    │      │        │因本件犯罪│公司內之主管，是該等在公司內所│
│    │                    │      │        │所得之物  │扣得之大筆數額現金，應屬被告犯│
│    │                    │      │        │          │罪所得之物無疑。              │
├──┼──────────┼───┼────┼─────┼───────────────┤
│  57│港幣                │120元 │同上    │共犯宇○○│該等現金為在寶鼎新公司扣得，且│
│    │                    │      │        │等人所有，│據被害人指訴投資款均係當面交付│
│    │                    │      │        │因本件犯罪│公司內之主管，是該等在公司內所│
│    │                    │      │        │所得之物  │扣得之現金，應屬被告犯罪所得之│
│    │                    │      │        │          │物無疑。                      │
├──┼──────────┼───┼────┼─────┼───────────────┤
│  58│中國農民銀行存摺    │1本   │同上    │共犯宇○○│＊戶名：許乃彤                │
│    │                    │      │        │等人所有，│  帳號：00000000000           │
│    │                    │      │        │供本件犯罪│＊箱（二）G1-4袋G2            │
│    │                    │      │        │所用之物  │                              │
├──┼──────────┼───┼────┼─────┼───────────────┤
│  59│中國農民銀行金融卡  │1張   │同上    │共犯宇○○│＊戶名：許乃彤                │
│    │                    │      │        │等人所有，│  帳號：00000000000           │
│    │                    │      │        │供本件犯罪│＊箱（二）G1-4袋G2            │
│    │                    │      │        │所用之物  │                              │
├──┼──────────┼───┼────┼─────┼───────────────┤
│  60│許乃彤私章          │1個   │同上    │共犯宇○○│箱（二）G1-4袋G2              │
│    │                    │      │        │等人所有，│                              │
│    │                    │      │        │供本件犯罪│                              │
│    │                    │      │        │所用之物  │                              │
├──┼──────────┼───┼────┼─────┼───────────────┤
│  61│原子筆              │1支   │同上    │共犯宇○○│箱（二）G1-4袋G3              │
│    │                    │      │        │等人所有，│                              │
│    │                    │      │        │供本件犯罪│                              │
│    │                    │      │        │所用之物  │                              │
├──┼──────────┼───┼────┼─────┼───────────────┤
│  62│出勤表、座位表      │7張   │同上    │共犯宇○○│箱（二）G1-4袋G4              │
│    │                    │      │        │等人所有，│                              │
│    │                    │      │        │供本件犯罪│                              │
│    │                    │      │        │所用之物  │                              │
├──┼──────────┼───┼────┼─────┼───────────────┤
│  63│中國銀行（香港）提款│1張   │同上    │共犯宇○○│＊帳號：00000000000000        │
│    │卡                  │      │        │等人所有，│＊箱（二）E袋                 │
│    │                    │      │        │供本件犯罪│                              │
│    │                    │      │        │所用之物  │                              │
├──┼──────────┼───┼────┼─────┼───────────────┤
│  64│郵政儲金金融卡      │1張   │同上    │共犯宇○○│＊戶名：許乃彤                │
│    │                    │      │        │等人所有，│  帳號：00000000000000000     │
│    │                    │      │        │供本件犯罪│＊箱（一）B袋B3               │
│    │                    │      │        │所用之物  │                              │
├──┼──────────┼───┼────┼─────┼───────────────┤
│  65│合作金庫銀行信用卡  │1張   │同上    │共犯宇○○│＊持卡人：許乃彤              │
│    │（扣押物品目錄表載為│      │        │等人所有，│  卡號：0000000000000000      │
│    │：合作金庫金融卡）  │      │        │供本件犯罪│＊箱（一）B袋B4               │
│    │                    │      │        │所用之物  │                              │
├──┼──────────┼───┼────┼─────┼───────────────┤
│  66│郵政總局儲金簿      │1本   │同上    │共犯宇○○│＊戶名：許乃彤                │
│    │                    │      │        │等人所有，│  帳號：00000000000000000     │
│    │                    │      │        │供本件犯罪│＊箱（一）B袋B2               │
│    │                    │      │        │所用之物  │                              │
├──┼──────────┼───┼────┼─────┼───────────────┤
│  67│許乃彤私章          │1顆   │同上    │共犯宇○○│箱（一）B袋B5                 │
│    │                    │      │        │等人所有，│                              │
│    │                    │      │        │供本件犯罪│                              │
│    │                    │      │        │所用之物  │                              │
├──┼──────────┼───┼────┼─────┼───────────────┤
│  68│文件                │1批   │同上    │共犯宇○○│＊帳號0000-0000、G7011進出統計│
│    │                    │      │        │等人所有，│  表共78宗                    │
│    │                    │      │        │供本件犯罪│＊箱（七）                    │
│    │                    │      │        │所用之物  │                              │
├──┼──────────┼───┼────┼─────┼───────────────┤
│  69│賈友財身分證影本正反│1張   │同上    │共犯宇○○│箱（一）C袋C4                 │
│    │面                  │      │        │等人所有，│                              │
│    │                    │      │        │供本件犯罪│                              │
│    │                    │      │        │所用之物  │                              │
├──┼──────────┼───┼────┼─────┼───────────────┤
│  70│王文華私章          │1顆   │同上    │共犯宇○○│箱（一）D袋D3                 │
│    │                    │      │        │等人所有，│                              │
│    │                    │      │        │供本件犯罪│                              │
│    │                    │      │        │所用之物  │                              │
└──┴──────────┴───┴────┴─────┴───────────────┘
附表四：
┌──┬──────────┬───┬────┬───────────────┐
│編號│扣押物名稱          │數量  │查扣地點│         備        註         │
│    │                    │      │        │        （扣案物編號）        │
├──┼──────────┼───┼────┼───────────────┤
│   1│房屋租賃契約書      │1本   │屏東縣屏│箱（二）B袋B2                 │
│    │                    │      │東市機場│                              │
│    │                    │      │北路698 │                              │
│    │                    │      │號13樓  │                              │
├──┼──────────┼───┼────┼───────────────┤
│   2│戶口終結表及價格一覽│1宗   │同上    │箱（二）H小箱H1袋H1-1         │
│    │表                  │      │        │                              │
├──┼──────────┼───┼────┼───────────────┤
│   3│機票                │3組   │同上    │箱（二）H小箱H1袋H1-6         │
├──┼──────────┼───┼────┼───────────────┤
│   4│陳志偉護照          │1本   │同上    │箱（二）H小箱H1袋             │
├──┼──────────┼───┼────┼───────────────┤
│   5│陳志偉入出境證      │1本   │同上    │箱（二）H小箱H1袋             │
├──┼──────────┼───┼────┼───────────────┤
│   6│電話簿              │1本   │同上    │箱（二）H小箱H1袋H1-5         │
├──┼──────────┼───┼────┼───────────────┤
│   7│電話卡              │2張   │同上    │箱（二）H小箱H1袋             │
├──┼──────────┼───┼────┼───────────────┤
│   8│中國銀行（香港）有限│1紙   │同上    │箱（二）H小箱H1袋H1-4         │
│    │公司客戶通知書      │      │        │                              │
├──┼──────────┼───┼────┼───────────────┤
│   9│香港警署（警務處）具│2紙   │同上    │箱（二）H小箱H1袋H1-4         │
│    │保書                │      │        │                              │
├──┼──────────┼───┼────┼───────────────┤
│  10│玉佩                │1條   │同上    │                              │
├──┼──────────┼───┼────┼───────────────┤
│  11│手錶                │11只  │同上    │                              │
├──┼──────────┼───┼────┼───────────────┤
│  12│發票、籤詩          │各2紙 │同上    │箱（二）H小箱H1袋H1-4         │
├──┼──────────┼───┼────┼───────────────┤
│  13│便條紙              │2紙   │同上    │箱（二）H小箱H1袋H1-4         │
├──┼──────────┼───┼────┼───────────────┤
│  14│皮件                │18件  │同上    │箱（二）H小箱H2               │
├──┼──────────┼───┼────┼───────────────┤
│  15│相片                │1張   │同上    │箱（二）H小箱H1袋H1-4         │
├──┼──────────┼───┼────┼───────────────┤
│  16│丘耀東護照          │1本   │同上    │箱（二）F                     │
├──┼──────────┼───┼────┼───────────────┤
│  17│丘耀東入出境證      │1本   │同上    │箱（二）F                     │
├──┼──────────┼───┼────┼───────────────┤
│  18│moto手機組          │1組   │同上    │                              │
├──┼──────────┼───┼────┼───────────────┤
│  19│鑽戒                │1只   │同上    │                              │
├──┼──────────┼───┼────┼───────────────┤
│  20│袖扣                │2只   │同上    │                              │
├──┼──────────┼───┼────┼───────────────┤
│  21│NOKIA手機           │1支   │同上    │                              │
├──┼──────────┼───┼────┼───────────────┤
│  22│耳機                │4個   │同上    │箱（二）G5袋                  │
├──┼──────────┼───┼────┼───────────────┤
│  23│宇○○護照          │1本   │同上    │箱（二）G5袋                  │
├──┼──────────┼───┼────┼───────────────┤
│  24│宇○○入出境證      │1本   │同上    │箱（二）G5袋                  │
├──┼──────────┼───┼────┼───────────────┤
│  25│SAMSUNG手機（藍銀色 │1支   │同上    │                              │
│    │）                  │      │        │                              │
├──┼──────────┼───┼────┼───────────────┤
│  26│GIVENCHY眼鏡        │1支   │同上    │                              │
├──┼──────────┼───┼────┼───────────────┤
│  27│子○○護照          │1本   │同上    │箱（二）C袋                   │
├──┼──────────┼───┼────┼───────────────┤
│  28│子○○入出境證      │1本   │同上    │箱（二）C袋                   │
├──┼──────────┼───┼────┼───────────────┤
│  29│PANASONIC手機       │1支   │屏東縣屏│                              │
│    │                    │      │東市民生│                              │
│    │                    │      │路248號5│                              │
│    │                    │      │樓      │                              │
├──┼──────────┼───┼────┼───────────────┤
│  30│SAMAUNG手機         │2支   │同上    │                              │
├──┼──────────┼───┼────┼───────────────┤
│  31│OKWAP手機           │2台   │同上    │箱（一）G袋G1、K袋K2          │
├──┼──────────┼───┼────┼───────────────┤
│  32│MC968手機           │1台   │同上    │箱（一）G袋G2                 │
├──┼──────────┼───┼────┼───────────────┤
│  33│鑰匙                │5串   │同上    │箱（一）G袋G3、箱（二）G3袋、E│
│    │                    │      │        │袋                            │
├──┼──────────┼───┼────┼───────────────┤
│  34│口罩                │1個   │同上    │箱（一）G袋G5                 │
├──┼──────────┼───┼────┼───────────────┤
│  35│SAMSUNG手機         │7台   │同上    │箱（一）J袋J1-J2、I袋I2、F袋  │
│    │                    │      │        │F2-F3、箱（二）D袋            │
├──┼──────────┼───┼────┼───────────────┤
│  36│ANYCALL手機         │2台   │同上    │箱（一）N袋N1-N2              │
├──┼──────────┼───┼────┼───────────────┤
│  37│MOTOROLA手機        │1台   │同上    │箱（一）J袋J3                 │
├──┼──────────┼───┼────┼───────────────┤
│  38│PANASONIC手機       │2台   │同上    │箱（一）N袋N1                 │
├──┼──────────┼───┼────┼───────────────┤
│  39│行動電話            │19支  │同上    │箱（一）M袋M1-M3、H袋H1-H2、E │
│    │                    │      │        │袋、D袋D1-D2、C袋C1、B袋B1、A │
│    │                    │      │        │袋A1-A2、L袋L1-L3。箱（二）E袋│
├──┼──────────┼───┼────┼───────────────┤
│  40│電池                │2個   │同上    │箱（二）G1-4袋G1              │
├──┼──────────┼───┼────┼───────────────┤
│  41│筆記本（記事本）    │3本   │同上    │箱（一）A袋A1、C袋C2、D袋D4   │
├──┼──────────┼───┼────┼───────────────┤
│  42│行動電話門號卡      │23張  │同上    │箱（二）E袋                   │
├──┼──────────┼───┼────┼───────────────┤
│  43│私章（楊明蕙、戴維忠│2顆   │同上    │箱（一）B袋B5                 │
│    │）                  │      │        │                              │
├──┼──────────┼───┼────┼───────────────┤
│  44│NOKIA手機           │2台   │同上    │箱（一）I袋I1、K袋K1          │
├──┼──────────┼───┼────┼───────────────┤
│  45│夏普手機            │1台   │同上    │箱（一）I袋I3                 │
├──┼──────────┼───┼────┼───────────────┤
│  46│賈友財護照          │1本   │同上    │箱（一）C袋C3                 │
├──┼──────────┼───┼────┼───────────────┤
│  47│影印機租用合約書    │1份   │同上    │箱（一）C袋C5                 │
├──┼──────────┼───┼────┼───────────────┤
│  48│INNOSTREAM手機      │1支   │同上    │箱（一）F袋F2                 │
├──┼──────────┼───┼────┼───────────────┤
│  49│私章                │1顆   │同上    │＊林嘉○私章                  │
│    │                    │      │        │＊箱（一）G袋G4               │
├──┼──────────┼───┼────┼───────────────┤
│  50│美金                │20元  │同上    │箱（六）C袋                   │
├──┼──────────┼───┼────┼───────────────┤
│  51│港幣                │570元 │同上    │箱（六）C袋                   │
├──┼──────────┼───┼────┼───────────────┤
│  52│台幣                │2000元│同上    │                              │
└──┴──────────┴───┴────┴───────────────┘
附表五：
┌──┬────┬────────┬────┬─────────────┬──────┐
│編號│被害人  │詐騙時間        │詐騙公司│指認詐騙集團成員          │詐騙金額    │
│    │        │                │        │                          │(萬元)      │
├──┼────┼────────┼────┼─────────────┼──────┤
│1   │葉昭儀  │92/02至92/06    │百富發  │許美雯、呂紹禎            │80          │
├──┼────┼────────┼────┼─────────────┼──────┤
│2   │陳洪愛惠│92/08至92/09    │富利寶  │子○○                    │160         │
├──┼────┼────────┼────┼─────────────┼──────┤
│3   │黃雅娟  │92/07至92/08    │富利寶  │子○○                    │160         │
├──┼────┼────────┼────┼─────────────┼──────┤
│4   │吳柏賢  │92/06至92/10    │富利寶  │子○○、許美雯            │200         │
├──┼────┼────────┼────┼─────────────┼──────┤
│5   │林秀玲  │92/09至92/11    │富利寶  │子○○、蘇月伶            │120         │
├──┼────┼────────┼────┼─────────────┼──────┤
│6   │張玉雪  │92/06至92/09    │富利寶  │宇○○、子○○            │640         │
├──┼────┼────────┼────┼─────────────┼──────┤
│7   │鍾雅文  │92/04至92/10    │富利寶  │宇○○、子○○、許美雯、許│400         │
│    │        │                │        │乃彤、陳志偉、朱家祥、黃郁│            │
│    │        │                │        │婷、黃瓊鋂                │            │
├──┼────┼────────┼────┼─────────────┼──────┤
│8   │李育慧  │93/02至93/04    │富利寶  │楊嘉齡、丘耀東、林靖雯、吳│480         │
│    │        │                │        │佩娟                      │            │
├──┼────┼────────┼────┼─────────────┼──────┤
│9   │黃美雪  │92/07至92/08    │基高    │子○○                    │300         │
├──┼────┼────────┼────┼─────────────┼──────┤
│10  │李美葉  │92/12至93/04    │基高    │子○○、蘇月伶、楊嘉齡、許│170         │
│    │        │                │        │美雯、林靖雯              │            │
├──┼────┼────────┼────┼─────────────┼──────┤
│11  │黃碧玉  │92/12至93/04    │基高    │子○○、宇○○、林靖雯    │200         │
├──┼────┼────────┼────┼─────────────┼──────┤
│12  │張玉玲  │92/12至93/04    │基高    │子○○、宇○○、林靖雯、吳│160         │
│    │        │                │        │佩娟                      │            │
├──┼────┼────────┼────┼─────────────┼──────┤
│13  │陳育平  │93/03至04       │基高    │宇○○、呂紹禎、林靖雯、黃│320         │
│    │        │                │        │瓊鋂                      │            │
├──┼────┼────────┼────┼─────────────┼──────┤
│14  │傅寶娟  │93/01至03       │基高    │吳佩娟、宇○○、子○○、許│299         │
│    │        │                │        │美雯、林靖雯、吳佩娟      │            │
├──┼────┼────────┼────┼─────────────┼──────┤
│15  │戴秋鸞  │93/05至92/06    │連勝    │陳志偉、宇○○、丘耀東    │120         │
├──┼────┼────────┼────┼─────────────┼──────┤
│16  │張珈鳳  │93/03至93/06    │連勝    │宇○○、丘耀東、陳志偉、林│88          │
│    │        │                │        │文正                      │            │
├──┼────┼────────┼────┼─────────────┼──────┤
│17  │溫福金  │93/08           │興旺嘉  │子○○、林文正、陳志偉、柯│160         │
│    │        │                │        │曉梅                      │            │
├──┼────┼────────┼────┼─────────────┼──────┤
│18  │黃惠珍  │93/06至93/08    │興旺嘉  │陳志偉、丘耀東、子○○、林│320         │
│    │        │                │        │文正、楊嘉齡、宇○○、徐詩│            │
│    │        │                │        │惠                        │            │
├──┼────┼────────┼────┼─────────────┼──────┤
│19  │卯○○○│93/07至93/08    │興旺嘉  │子○○、壬○○、呂紹禎、蘇│40          │
│    │        │                │        │汝超、丘耀東、戊○○      │            │
├──┼────┼────────┼────┼─────────────┼──────┤
│20  │賴麗華  │93/09           │寶鼎新  │陳志偉、王文華、林毓純、洪│未遂        │
│    │        │                │        │純梅                      │            │
├──┼────┼────────┼────┼─────────────┼──────┤
│21  │姜美惠  │93/09           │寶鼎新  │林毓純、許美雯            │未遂        │
├──┼────┼────────┼────┼─────────────┼──────┤
│22  │韓芳雲  │93/09           │寶鼎新  │丘耀東、許乃彤、林毓純、許│未遂        │
│    │        │                │        │美雯、洪純梅、楊秀婷      │            │
├──┼────┼────────┼────┼─────────────┼──────┤
│23  │潘玫蓁  │93/09           │寶鼎新  │宇○○、呂紹禎、葉偉文、林│未遂        │
│    │        │                │        │毓純、楊秀婷              │            │
├──┼────┼────────┼────┼─────────────┼──────┤
│24  │楊淵如  │93/09           │寶鼎新  │子○○、楊秀婷、許乃彤、林│未遂        │
│    │        │                │        │毓純、洪純梅、許美雯      │            │
├──┼────┼────────┼────┼─────────────┼──────┤
│25  │田金英  │93/09           │寶鼎新  │陳志偉、許美雯、林毓純    │未遂        │
├──┼────┼────────┼────┼─────────────┼──────┤
│26  │嚴艾萍  │93/09           │寶鼎新  │陳志偉、楊嘉齡、林毓純    │未遂        │
├──┼────┼────────┼────┼─────────────┼──────┤
│27  │林沈秋主│93/08至93/09    │寶鼎新  │子○○、丘耀東、蘇月伶、林│60          │
│    │        │                │        │毓純                      │            │
├──┼────┼────────┼────┼─────────────┼──────┤
│28  │林玉美  │93/08至93/09    │寶鼎新  │丘耀東、葉偉文、袁惠君、許│40          │
│    │        │                │        │美雯、柯曉梅              │            │
├──┼────┼────────┼────┼─────────────┼──────┤
│29  │孫雅柔  │93/09           │寶鼎新  │子○○、葉偉文、許美雯、洪│未遂        │
│    │        │                │        │純梅                      │            │
├──┼────┼────────┼────┼─────────────┼──────┤
│30  │翁鈺琦  │92/10至92/12    │明績    │朱家祥                    │100         │
├──┼────┼────────┼────┼─────────────┼──────┤
│31  │許玉雯  │92/12           │明績    │朱家祥                    │80          │
├──┼────┼────────┼────┼─────────────┼──────┤
│32  │林金玉  │93/02至93/04    │基高    │林靖雯、吳佩娟            │444         │
├──┼────┼────────┼────┼─────────────┼──────┤
│33  │王淑慧  │93/02至93/04    │基高    │林靖雯                    │120         │
├──┼────┼────────┼────┼─────────────┼──────┤
│34  │余侯周枝│92/11至93/01    │基高    │林靖雯、吳佩娟            │250         │
├──┼────┼────────┼────┼─────────────┼──────┤
│35  │周雅君  │93/01至93/04    │基高    │林靖雯、吳佩娟            │80          │
├──┼────┼────────┼────┼─────────────┼──────┤
│36  │歐美鳳  │93/05至93/06    │家多福  │林靖雯、黃瓊鋂、蔣孟君    │40          │
├──┼────┼────────┼────┼─────────────┼──────┤
│37  │蔡雅雯  │93/05至93/06    │家多福  │劉育瑞、黃瓊鋂、吳佩娟、蔣│40          │
│    │        │                │        │孟君                      │            │
├──┼────┼────────┼────┼─────────────┼──────┤
│38  │陳惠玲  │93/05           │興旺嘉  │                          │80          │
└──┴────┴────────┴────┴─────────────┴──────┘


司法院資訊處製作；財團法人民間司法改革基金會備份。
